【裁判字號】    97,重上更(三),140
【裁判日期】    970925
【裁判案由】    毒品危害防制條例
【裁判全文】
臺灣高等法院臺南分院刑事判決   97年度重上更(三)字第140號
上  訴  人  臺灣雲林地方法院檢察署檢察官
上  訴  人
即  被  告  甲○○
                    現於臺灣臺南看守所羈押中
扶助辯護人  禎和  律師
被      告  乙○○
                    現於臺灣臺南看守所羈押中
扶助辯護人  黃昭雄  律師
上列上訴人因被告等違反毒品危害防制條例案件，不服臺灣雲林
地方法院94年度訴字第505號中華民國95年4月4日第一審判決（
起訴案號：臺灣雲林地方法院檢察署94年度偵字第2073號），提
起上訴，經判決後，由最高法院第3次發回更審，本院判決如下
：
    主  文
原判決撤銷。
乙○○共同連續販賣第一級毒品，處有期徒刑捌年陸月，扣案之
如附表二編號1、2、5、6、9之物品均沒收銷燬之，扣案之如附
表二編號10、11及扣案之如附表三編號8、9、14、15之物品均沒
收之，未扣案之販賣第一級毒品所得新臺幣壹萬陸仟伍佰元沒收
之（其中陸仟陸佰元與甲○○連帶沒收），如全部或一部不能沒
收時，以其財產抵償之；又共同連續販賣第二級毒品，處有期徒
刑伍年，扣案之如附表二編號3、4、7、8之物品均沒收銷燬之，
扣案之如附表二編號12及扣案之如附表三編號9、14、15之物品
均沒收之，未扣案之販賣第二級毒品所得新臺幣貳萬捌仟元沒收
之（其中壹萬壹仟貳佰元與甲○○連帶沒收），如全部或一部不
能沒收時，以其財產抵償之。應執行有期徒刑拾貳年陸月，扣案
之如附表二編號1、2、5、6、9及3、4、7、8之物品均沒收銷燬
之，扣案之如附表二編號10、11、12及扣案之如附表三編號8、9
、14、15之物品均沒收之，未扣案之販賣第一、二級毒品所得新
臺幣肆萬肆仟伍佰元沒收之（其中壹萬柒仟捌佰元與甲○○連帶
沒收），如全部或一部不能沒收時，以其財產抵償之。
甲○○共同連續販賣第一級毒品，累犯，處有期徒刑捌年陸月，
扣案之如附表二編號1、2、5、6、9之物品均沒收銷燬之，扣案
之如附表二編號10、11及扣案之如附表三編號8、9、14、15均沒
收之，未扣案之販賣第一級毒品所得新臺幣陸仟陸佰元與乙○○
連帶沒收之，如全部或一部不能沒收時，以其財產抵償之；又共
同連續販賣第二級毒品，累犯，處有期徒刑伍年，扣案之如附表
二編號3、4、7、8之物品均沒收銷燬之，扣案之如附表二編號11
、12及扣案之如附表三編號9、14、15均沒收之，未扣案之販賣
第二級毒品所得新臺幣壹萬壹仟貳佰元與乙○○連帶沒收之，如
全部或一部不能沒收時，以其財產抵償之。應執行有期徒刑拾貳
年陸月，扣案之如附表二編號1、2、5、6、9及3、4、7、8之物
品均沒收銷燬之，扣案之如附表二編號10、11、12及扣案之如附
表三編號8、9、14、15均沒收之，未扣案之販賣第一、二級毒品
所得新臺幣壹萬柒仟捌佰元與乙○○連帶沒收之，如全部或一部
不能沒收時，以其財產抵償之。
    事  實
一、乙○○曾有賭博、詐欺及3次違反麻醉藥品管理條例等案前
    科（均未構成累犯）。甲○○前因偽造有價證券案件，經臺
    灣雲林地方法院以89年度訴字第139號判決判處有期徒刑1年
    10月確定、又因違反毒品危害防制條例經臺灣雲林地方法院
    以90年度六簡字第104號判決判處有期徒刑5月確定，兩罪定
    應執行刑有期徒刑2年，嗣於民國（下同）91年1月9日因縮
    短刑期假釋出監，於91年8月22日假釋保護管束期滿，未經
    撤銷假釋，執行完畢。
二、乙○○基於販賣第1級毒品海洛因、第2級毒品甲基安非他命
    牟利之概括犯意，除由乙○○個別自94年2月18日起，至同
    年5月7日止，於不詳時間、地點向真實年籍姓名不詳之稱號
    為丙○○、張進育、「寶姐」之成年男女，分別購入數量不
    詳之海洛因、甲基安非他命各1次；又另與其前夫之女甲○○共同基於販賣第1級毒品海洛因、第2級毒品甲基安非他命
    牟利之概括犯意聯絡，由甲○○自94年3月間某日起至同年5
    月8日止之不詳時間，在甲○○位於雲林縣斗六市○○路○段
    211號4樓之3租屋處，共4次，由甲○○將其所有數量不詳之
    毒品海洛因、甲基安非他命，交給乙○○。再由乙○○以00
    00000000、0000000000、000000000號行動電話作為販賣毒
    品之聯絡工具，而與欲購買海洛因、甲基安非他命者談妥交
    易之數量、價格、交貨時間，並約定交貨地點，或在乙○○
    先前位於雲林縣斗南鎮○○街49號3樓035室之租屋處，或在
    甲○○位於雲林縣斗六市○○路○段211號4樓之3之住處，或
    在雲林縣虎尾鎮平和橋、郵局、斗南電信局、北港公園等地
    ，而由乙○○出面為如附表一所示之交易。甲○○則負責製
    作販賣毒品之相關交易帳冊。總計乙○○販賣第一級毒品所
    得為新台幣（下同）16500元，其中與甲○○共同販賣部分
    為6600元；乙○○販賣第二級毒品所得為28000元，其中與
    甲○○共同販賣部分為11200元（均未扣案，計算詳後述）
    ，乙○○將部分販賣毒品所得交予甲○○。
三、嗣經臺灣雲林地方法院檢察署檢察官，指揮雲林縣警察局台
    西分局監控蒐證，於94年5月8日凌晨1時許，在雲林縣斗六
    市○○路○段211號前查獲乙○○，並在乙○○身上之背包內
    查獲乙○○所有，供共同販賣所用之如附表二編號1所示之
    海洛因8小包（與屋內查獲乙○○所有供共同販賣所用之附
    表二編號2海洛因3包，合計淨重4.13公克，空包裝總重3.22
    公克。）、附表二編號3甲基安非他命3小包（與屋內查獲乙○○所有供共同販賣所用之附表二編號4甲基安非他命8包，
    合計淨重18.9535公克，取樣0.0275公克鑑析用罄，餘18.92
    60公克）、附表三編號1大麻1包（與一樓空地防火巷內查獲
    甲○○所有之附表三編號2大麻1包合計淨重2.50公克，空包
    裝重2.81公克）、附表三編號3之千元偽鈔2張、附表三編號
    4海洛因殘渣袋17個、又在乙○○所有之車號X7-1331號自小
    客車內查獲附表三編號5甲基安非他命吸食器乙組；再經乙○○自願同意，會同警察前往雲林縣斗六市○○路○段211號
    4樓之3租屋處搜索，又在租屋處房間內查獲乙○○所有供共
    同販賣所用之附表二編號2海洛因3包（與乙○○身上查獲供
    共同販賣所用之附表二編號1海洛因8包，合計淨重4.13公克
    ，空包裝總重3.22公克）、附表二編號4甲基安非他命8包（
    與乙○○身上所查獲供共同販賣所用之附表二編號3甲基安
    非他命3包，合計淨重18.9535公克，取樣0.0275公克鑑析用
    罄，餘18.9260公克）、附表三編號6海洛因殘渣袋30個、附
    表三編號7甲基安非他命殘渣袋2個、供共同販賣毒品所用之
    附表三編號8研磨機1台、附表三編號9筆記本3本（其中2本
    記載有交易之帳目，另外1本則係販賣毒品對象之電話號碼
    ）等物；另在該屋地上一樓防火巷內查獲甲○○所有，自樓
    上丟下的塑膠袋1只（內有附表三編號10玻璃球6支、附表三
    編號11注射針筒11支、供共同販賣所用之附表二編號5海洛
    因1包、附表二編號7甲基安非他命1包）、黑色小皮包1只（
    內有附表三編號12注射針筒1支、附表三編號13玻璃球1個、
    供共同販賣所用之附表二編號6海洛因29包、附表二編號8甲
    基安非他命7包、附表三編號2大麻1包【與上開乙○○身上
    查獲之附表三編號1大麻1包，合計淨重2.50公克，空包裝重
    2.81公克】（註：此部分查扣之附表二編號5、6海洛因合計
    30包、淨重25.19公克、空包裝總重9.70公克、純度33.01%
    ，純質淨重8.32公克；此部分查扣之附表二編號7、8甲基安
    非他命合計8包淨重5.2565公克，取樣0.0523公克鑑析用罄
    ，餘5.2042公克）、附表三編號14乙○○所有供共同販賣毒
    品所用手機3支【MOTOROLAV66、HITACHI、PALMAX各乙支】
    、甲○○所有供共同販賣毒品所用之夾鍊袋3包（附表二編
    號9毛重20.1公克者1包，含極微量第一級毒品海洛因成分，
    淨重18.50公克，及附表三編號18之2包物品毛重各為4.4及
    2.0公克，經檢驗均未發現法定毒品成分。）及甲○○所有
    筆記本3本 (其中附表三編號15標明NOTE BOOK之筆記本係供
    共同販賣毒品時記載毒品交易帳目所用之物，附表三編號16
    二本分別為各銀行會員卡資料簿及甲○○個人生活支出帳目
    ），與甲○○所有附表三編號17行動電話6支【廠牌型號分
    別為VKMOBIL、NOKIA8250、OKWAP267、SAMSUNG、NEC5501、
    NEC630I各1支】。
四、案經雲林縣警察局台西分局報請臺灣雲林地方法院檢察署檢
    察官偵查起訴。
    理  由
壹、程序方面：
一、被告甲○○及其辯護人爭執證人即共同被告乙○○、黃清河
    、張瑞東於警訊陳述之證據能力：
(一)、按被告以外之人於檢察事務官、司法警察官或司法警察調查
    中所為之陳述，與審判中不符時，其先前之陳述具有較可信
    之特別情況，且為證明犯罪事實存否所必要者，得為證據，
    刑事訴訟法第159條之2定有明文。故依上開規定，被告以外
    之人於審判外之陳述例外地具有證據能力之要件為：被告以
    外之人於審判中到庭陳述；被告以外之人審判中之陳述與於
    檢察事務官、司法警察官或司法警察調查中所為之陳述（即
    審判外之陳述）不符；被告以外之人於審判外之陳述具有較
    可信之特別情況；審判外之陳述須為證明犯罪事實存否所必
    要。
(二)、又按法院所應調查之待證事項，依其內容，有實體爭點及程
    序爭點之分；而其證明方法，亦有嚴格證明及自由證明之別
    。實體之爭點，因常涉及犯罪事實要件之該當性、有責性及
    違法性等實體法上事項，均與發見犯罪之真實有關，自應採
    取嚴格之證明，故其證據調查之方式及證據能力，均受法律
    所規範，適用直接審理原則；至程序爭點，既非認定有無犯
    罪之實體審判，而僅涉及訴訟要件之程序上事項，自得採取
    自由之證明，其證據能力由法院審酌，並無直接審理原則之
    適用（最高法院93年度台上字第2251號判決參照）。關於刑
    事訴訟法第159條之2所謂「具有較可信之特別情況」係指依
    據先前陳述之背景，具有特別情況，致使其較審判中之陳述
    為可信時，即例外地賦予證據能力。至於是否先前陳述之背
    景具有特別情況，則需斟酌個案不同之情形具體予以認定，
    亦即依據陳述人於警詢時及法院審理中所為陳述時之「外部
    情況」（指陳述人該次之觀察、記憶、表達是否正確、陳述
    人有無虛偽陳述之動機等），從客觀上之環境或條件等情況
    加以觀察，加以綜合評斷陳述人於警詢中所為之陳述，是否
    具有較可信之狀況。
(三)、本件證人即共同被告乙○○雖於原審法院審理時，翻異前開
    於警詢所為與甲○○共同販賣第一、二級毒品之證詞，然本
    院審酌各種外部情況，證人即共同被告乙○○於警詢時已依
    照規定為全程錄音，有錄音光碟可稽，且乙○○於原審審理
    時，亦未提到其在警詢時有受強暴或脅迫等情形，在偵查中
    亦未提及其在警詢時有受強暴、脅迫、詐欺、利誘等外力之
    干擾之情形。又原審傳訊證人乙○○作證時，亦已注意保障
    被告甲○○詰問之權利，並予被告甲○○陳述意見之機會。
    再參以證人乙○○與被告甲○○素無怨隙，且甲○○又係乙○○前夫之女，衡情當無妄加構陷之可能。是綜上所述，證
    人乙○○在警詢所述，自具有特別可信性，且因本件證人乙○○之證詞對於被告甲○○是否涉及本案之罪，具有關鍵之
    必要性，符合刑事訴訟法第159條之2傳聞證據例外之規定，
    證人乙○○於警詢時之陳述，應有證據能力。
二、被告乙○○及其辯護人爭執前審判決附表一編號24-35之監
    聽譯文之證據能力：按修正前通訊保障及監察法第5條第1項
    第1款規定：有事實足認被告或犯罪嫌疑人有犯最輕本刑為3
    年以上有期徒刑之罪之嫌疑，並危害國家安全或社會秩序情
    節重大，而有相當理由可信其通訊內容與本案有關，且不能
    或難以其他方法蒐集或調查證據者，得發通訊監察書；同法
    第2項復規定：前項通訊監察書，偵查中由檢察官依司法警
    察機關聲請或依職權核發，審判中由法官依職權核發。本件
    被告乙○○、甲○○等因涉毒品危害防制條例第4條第1項、
    第2項販賣第一級毒品及第二級毒品罪嫌，而販毒罪本質確
    有不能或難以其他方法蒐集或調查證據之情形，故臺灣雲林
    地方法院檢察署檢察官分別於94年1月18日、同年2月16日、
    同年3月15日、同年4月14日分別以94年度雲檢朝義監字第00
    0040號、94年度雲檢朝義監續字第000121號、94年度雲檢朝
    義監續字第000211號、94年度雲檢明義監續字第000342號，
    核發對被告乙○○所持有之行動電話通訊監察書，交內政部
    警政署刑事警察局執行通訊監察，再交由雲林縣警察局台西
    分局執行通訊監察；及經海巡署南部地區巡防局聲請，由臺
    灣雲林地方法院檢察署檢察官分別核發94年度雲檢楠能聲監
    續字第47號及94年度雲檢楠能聲監續字第89號通訊監察書，
    對被告乙○○所持有之行動電話核發通訊監察書，交聲請單
    位執行通訊監察，有該通訊監察書在卷可佐（詳各該卷內所
    附），該通訊監察書之核發，依法尚無不合，即該監察通訊
    之內容本有證據能力，惟雲林縣警察局台西分局及海巡署台
    南縣機動查緝隊執行人員，將監察通訊通話人之通話，依該
    通信監察書執行製作成通信監察譯文，係屬傳聞證據，而無
    證據能力，本件被告乙○○及其辯護人爭執前審判決附表一
    編號24-35之監聽譯文之證據能力，因此部分尚查無該監察
    通訊之錄音內容作為佐證，該部分之譯文自無證據能力。
三、按被告以外之人於審判外之陳述，雖不符前4條之規定，而
    經當事人於審判程序同意作為證據，法院審酌該言詞陳述或
    書面陳述作成時之情況，認為適當者，亦得為證據。當事人
    、代理人或辯護人於法院調查證據時，知有第159條第1項不
    得為證據之情形，而未於言詞辯論終結前聲明異議者，視為
    有前項之同意。刑事訴訟法第159條之5定有明文。
(一)、證人吳忠哲、張瑞東、黃清河、沈國城於警詢及偵查中之證
    述，證人劉穎杰及吳吉和於偵查中之證述，被告乙○○及其
    辯護人，於本院審理程序時均同意列為證據（見本院卷第16
    2頁），則證人吳忠哲、黃清河、張瑞東、沈國城、劉穎杰
    、及吳吉和於警詢或偵查中之證述，就被告乙○○而言，有
    證據能力，得為本案證據。
(二)、本件認定事實所引用之卷內所有卷證資料，並無證據證明係
    公務員違背法定程序所取得，且被告甲○○及其辯護人，與
    被告乙○○及其辯護人於本院審理程序，均陳明對卷內所有
    之卷證資料之證據能力沒有意見，同意列為證據（詳本院前
    審96年12月27日審理程序筆錄），且迄言詞辯論終結前，亦
    未聲明異議，則本件被告以外之人於審判外之陳述及卷附之
    搜索扣押筆錄、扣押物品目錄表、扣押物品照片、扣押物品
    清單、偵查報告、筆記本記載金額明細表、尿液檢驗報告、
    鑑驗通知書等，依刑事訴訟法第159條之5之規定，本院審酌
    上開被告以外之人於審判外之陳述及該傳聞證據資料作成時
    之情況，核無違法取證或其他瑕疵，且為證明本件犯罪事實
    所必要之重要關係事項，認為以之作為證據為適當。故本件
    認定事實所引用之各項傳聞證據（包含人證與文書證據、物
    證等證據），既經當事人於審判程序同意作為證據，經審酌
    該言詞陳述或書面陳述作成時之情況，本院認為適當，自得
    為證據。
貳、實體方面：
一、被告乙○○部分：
    訊據被告乙○○對於其於附表一所示之時、地分別販賣海洛
    因或安非他命予如附表一所示之人之事實，迭於警、偵訊、
    原審及本院審理時均坦承不諱（詳警局卷第4至6頁、第11頁
    、94年度偵2073號卷第10頁、11頁、40頁、94年度偵2090卷
    第15頁、第16頁、原審94年度聲羈94卷第7頁、原審卷一第
    16頁、第165頁背面、第166頁正反面、原審卷二第44頁、本
    院卷第161頁），惟於本院審理時另辯稱伊曾供出上手而查
    獲丙○○，應予減輕刑責云云。經查：
(一)、被告乙○○經警察查獲時，先在乙○○身上之背包內查獲海
    洛因8小包、海洛因殘渣袋17個、甲基安非他命3小包，又在
    租屋處房間內查獲乙○○所有之海洛因3包、海洛因殘渣袋
    30個、甲基安非他命8包、甲基安非他命殘渣袋2個、研磨機
    1台；另在該屋地上一樓防火巷內查扣乙○○所有販賣毒品
    所用手機3支【MOTOROLAV66、HITACHI、PALMAX各乙支】及
    筆記本3本（2本記載有販賣毒品之帳目、1本記載含有購買
    毒品對象「倫」、「修」、「茶鵝」之電話號碼），上開查
    獲之物為被告乙○○所有，亦據被告乙○○供承在卷（詳警
    局卷第14頁至16頁、94年度偵2090卷第14頁、原審卷一第17
    頁），並據在場查獲之證人吳忠哲證述屬實（詳94年度偵20
    90卷第13頁），及查獲之員警即證人劉穎杰證述明確（詳94
    年度偵2073號第33頁）。而上開扣案之海洛因、甲基安非他
    命，經送鑑定認確含第一級毒品海洛因、第二級毒品甲基安
    非他命成分，此有法務部調查局94年9月7日調科壹字第1600
    02746號鑑定通知書（詳原審卷一第123頁）、憲兵司令部刑
    事鑑識中心95年1月4日（95）安鑑字第00021號鑑驗通知書
    （詳原審卷一第218頁）足憑。而乙○○所有附表三編號14
    之3支手機電話，亦據被告陳明係其所有供聯絡販賣毒品所
    用之物，扣案之附表三編號9筆記本3本，由其內容觀之，亦
    足以認定係有關販賣毒品事宜之記載。
(二)、被告乙○○就其毒品來源係向真實年籍姓名不詳稱號為丙○○、張進育、「寶姐」之成年男女，分別購入數量不詳之海
    洛因與甲基安非他命各乙次部分坦承不諱（詳原審卷一第16
    6頁、166頁背面），而就由甲○○處拿取4次之海洛因與甲
    基安非他命加以販賣之犯罪事實，亦坦認明確（詳上訴卷第
    101頁、第102頁）。
(三)、又被告乙○○販賣毒品之對象為附表一之人，有名有姓之主
    要販賣對象即證人張瑞東、黃清河，業於警、偵訊時證述曾
    向被告乙○○購買毒品：
  1.證人張瑞東於警訊時陳稱：「乙○○我認識，她綽號叫阿如
    ，我都叫他姐仔，0000000000號是乙○○持用的手機門號，
    另外0000000000號行動電話申裝人是我本人，這支電話都是
    我在使用，警察所提出乙○○持用0000000000號電話與0000
    000000號電話於94年3月18日上午7時54分4秒之通訊監察譯
    文，是我向乙○○買毒品的內容，我向乙○○買1000元，買
    海洛因的地點在雲林縣斗南鎮乙○○租屋處。」等語（詳94
    年度偵字第2074號卷第48頁至50頁）。復於檢察官偵訊時具
    結後證稱：「我持用電話之號碼是0000000000號電話，確實
    有向乙○○買過毒品，從94年3月間開始向乙○○買毒品，
    最後1次買是94年5月5日，共向他買過10幾次，向他買海洛
    因和（甲基）安非他命，（甲基）安非他命買5、6次，海洛
    因買10幾次，海洛因及（甲基）安非他命都買1000到2000元
    不等，在斗南乙○○租屋處交易，都是乙○○將毒品給我」
    等語（詳94年度偵字第2074號卷第52頁至53頁）。
  2.就販賣予證人張瑞東之次數部分，證人張瑞東上開之證述，
    核與被告乙○○於原審審理中自承「我賣給張瑞東毒品（甲
    基）安非他命5、6次、海洛因10幾次，價錢1000元、2000元
    不等」等語（詳原審卷2第44頁），及於本院上訴審審理時
    供承：張瑞東綽號「阿同」，我海洛因賣他10幾次，（甲基
    ）安非他命有5、6次，包括附表一編號9、10、11、17（即
    本判決附表一編號8、9、10、16）這幾次等語相符（詳本院
    上訴卷第104頁）。以最有利於被告之方式計算，應認其販
    賣海洛因予張瑞東10次；販賣甲基安非他命予張瑞東5次。
    又證人張瑞東雖以海洛因及（甲基）安非他命都買1000到20
    00元不等云云，惟除附表一編號2外，編號8、9所示，該2次
    販賣海洛因予張瑞東均僅五百元，是證人張瑞東上開所證購
    買海洛因部分都買1000元至2000元云云，尚與事實不符。則
    除附表一編號2，張瑞東向被告乙○○購買海洛因分別為100
    0元及編號8、9均係500元，有通訊監察譯文明確記載購買價
    錢外，其餘7次採最有利於被告方式，以每次500元計算。而
    被告乙○○販賣予張瑞東甲基安非他命，除附表一編號10、
    16等所示均係2000元，係依據通訊監察譯文，有明確購買之
    價錢外，則其餘3次採最有利於被告方式，以1000元計算。
    又被告乙○○販賣海洛因及甲基安非他命給張瑞東除前開被
    告之自白及證人張瑞東之證述外，尚有經本院前審勘驗後之
    通訊監察譯文所載在卷足憑（詳臺灣雲林地方法院檢察署94
    偵2073號即編號第7冊之通訊監察譯文1冊，被告販賣毒品予
    張瑞東之通話內容詳如附表一編號2、8、9、10、16之附註
    欄頁數內所載）。
  3.證人黃清河於警訊時證稱：「乙○○我認識，她綽號叫阿如
    ，我都叫他姐仔，0000000000號是乙○○持用的手機門號，
    另外0000000000號行動電話申裝人是余政諺，他是我外甥，
    這支電話都是我在使用，已經使用很多年了。我向乙○○買
    過1次（甲基）安非他命2000元，地點是在雲林縣北港鎮公
    園門口。」（註：按依監聽紀錄，交易之聯絡時間在94年3
    月19日19時51分23秒）（詳94年度偵字第2073號卷第25至26
    頁）。復於94年6月20日檢察官偵訊時具結證稱：「乙○○
    我認識2年多，我們以前都是在賣水果的，0000000000號行
    動電話都是我在使用，已經使用3、4年了，余政諺是我外甥
    。（檢察官提示94年3月19日19時51分23秒，0000000000號
    、0000000000號通訊監察譯文）我確實有向乙○○買過1次
    （甲基）安非他命2000元，地點是在雲林縣北港鎮公園門口
    。是乙○○將毒品交給我的。」等語（詳94年度偵字第2073
    號卷第27至28頁）。
  4.就販賣予證人黃清河之次數部分，證人黃清河依上述雖其證
    稱僅向乙○○購買過1次甲基安非他命，然依其自承所持用
    之0000000000號行動電話與被告乙○○所持用之0000000000
    號行動電話之監察譯文內容所示，有如下之通聯內容：
    (1)94年3月19日19時51分23秒：「B:姐仔，阮阿姨說東西如
      果夠好，要拿2張，A:要現金。B:到那裡拿，公園。A:我
      到了再打給你」等語（詳94年度偵字第2073號卷通訊監察
      譯文冊《即編號第七冊》第11頁）。
    (2)94年3月31日22時44分47秒：「A:阿安仔，要多少。B:3千
      。A:現金。B:ㄏㄥˋ。A:在哪。B:後溝仔、廟邊。A:我到
      布岸拿給你，你來拿。B:好」等語（詳94年度偵字第2073
      號卷通訊監察譯文冊《即編號第七冊》第37頁）。
    (3)94年3月3日22時53分「A:喂，阿姐。B:恩。A:你現在在哪
      。B:我現在要過去北港了。A:北港喔。B:恩，怎樣。A:沒
      有啦，有嗎。B:有阿。A:有喔，那跟你拿1個。B:多少。A
      :1千。B:好啦，我回去再跟你講」等語（詳94年度偵字第
      2074號卷通訊監察譯文冊《即編號第九冊》第6頁）。
    據該監察譯文內容所示，顯然係被告乙○○與通話對象討論
    毒品交易事宜，是證人黃清河於警詢及偵查中所證稱僅向被
    告乙○○購買過1次（甲基）安非他命之詞，顯然並不實在
    。而被告乙○○於原審審理時又明確供認確實有如附表一編
    號1、12所示販賣甲基安非他命予黃清河之犯行（詳原審卷
    二第44頁），且與上開經本院勘驗後之通訊監察譯文相符，
    堪認被告乙○○確實有如附表一編號1、12所示販賣2次毒品
    甲基安非他命予黃清河之犯行。證人黃清河前開證述被告乙○○僅販賣1次甲基安非他命給伊云云，尚有未合，應係販
    賣2次。
(四)、按販賣毒品予如附表一所示黃清河及張瑞東以外對象部份，
    此部分除據被告乙○○坦承不諱外，並有與自白內容相符、
    且經本院前審勘驗無誤之通訊監察譯文在卷足憑（詳臺灣雲
    林地方法院檢察署94偵2073號即編號第7冊之通訊監察譯文1
    冊，各該通話內容詳如附表一各編號之附註欄頁數、內容所
    載），而依該通訊監察譯文所示，雖不知購買者之姓名，然
    該等通話內容均係有關購買者向被告購買毒品、價錢，及交
    付毒品之時間、地點。徵之被告乙○○供承：我承認自94年
    3月間起開始販賣毒品海洛因、（甲基）安非他命，平均1個
    月賣海洛因、（甲基）安非他命約10幾次等語（詳臺灣雲林
    地方法院檢察署94偵2090號卷第16頁），益足徵被告乙○○
    確有販賣海洛因或甲基安非他命予如附表一所示之人。堪認
    被告乙○○之自白確與事實相符，此部分犯罪事實亦堪認定
    。
(五)、雖被告乙○○另辯稱曾同時將海洛因及甲基安非他命販賣給
    張瑞東，及因其供述而查獲丙○○云云。經查被告販賣予張
    瑞東之部分，業據被告自承為如附表一所示之編號2、8、9
    、10、16（詳本院上訴審卷第102頁），依經本院前審勘驗
    無誤之通訊監察譯文內容所載，由附表一所示可知，所購買
    之毒品或係海洛因、或為甲基安非他命，並無同時購買之情
    形，又附表一所示之其餘各次亦無同時購買海洛因及甲基安
    非他命之情形，參以依該通訊監察譯文所示，均含購買毒品
    之價錢及種類，被告乙○○對歷次販賣之情節或為海洛因或
    為甲基安非他命，於原審審理時均供述明確，應無誤認可能
    。至被告乙○○是否曾供出毒品來源而查獲丙○○乙節，經
    本院前審向雲林縣警察局台西分局函查結果，該分局以96年
    7月23日雲警西偵字第0960007476函覆稱：「…查獲嫌犯乙○○、甲○○等2人涉嫌販賣毒品案件，陳、林2嫌於警訊時
    均未供出毒品來源係向丙○○所購買，本分局亦未因而查獲
    丙○○。」（詳更二審卷第110頁）等情，足見並未因被告
    乙○○之供述而查獲丙○○甚明，是被告乙○○所辯顯無足
    採。
(六)、綜上所述，被告乙○○有如事實欄所載連續販賣第1、2級毒
    品之犯行堪予認定，自應依法論科。
二、被告甲○○部分：
    訊據上訴人即被告甲○○固坦承於上揭事實欄之時地經警查
    獲其所有自樓上丟下的塑膠袋1只【內有玻璃球6支、注射針
    筒11支、海洛因1包、甲基安非他命1包】；黑色小皮包1只
    【內有注射針筒1支、玻璃球1個、供共同販賣所用之海洛因
    29包、甲基安非他命7包（註：此部分查扣之海洛因合計30
    包、淨重25.19公克、空包裝總重9.70公克、純度33.01%，
    純質淨重8.32公克；此部分查扣之甲基安非他命合計8包淨
    重5.2565公克，取樣0.0523公克鑑析用罄，餘5.2042公克）
    、夾鍊袋3包（其中1包毛重20.1公克，含極微量第一級毒品
    海洛因成分，淨重18.50公克）及筆記本1本（標明NOTEBOOK
    ）】等物。惟矢口否認販賣毒品行為，辯稱：我不知乙○○
    在販賣毒品，也沒有和乙○○一起販賣毒品，我也沒有幫助
    她販賣毒品，附表一之人並沒有跟我聯絡，帳冊是乙○○叫
    我寫的，她叫我寫什麼，我就寫什麼，不知道這是販賣毒品
    的帳。我交付4次毒品海洛因與（甲基）安非他命給乙○○
    ，是乙○○叫我戒毒，要我把毒品交給她處理，當時我不知
    道她要如何處理毒品，後來才知道他將該毒品賣掉，她給我
    7、8萬元時，我不知道這7、8萬元是販賣毒品的錢云云，惟
    查：
(一)、被告甲○○被查獲時，在現場扣得甲○○所有的塑膠袋1只
    內裝海洛因、甲基安非他命各1包，黑色小皮包1只內裝海洛
    因29包、甲基安非他命7包、夾鍊袋3包及帳目之筆記本1本
    （標明NOTE BOOK）。此有搜索扣押筆錄及上開扣案物品在
    卷足憑。而扣案之上開毒品經送鑑定確實含第一級毒品海洛
    因（合計30包淨重25.19公克、空包裝總重9.70公克、純度
    33.01%，純質淨重8.32公克）及甲基安非他命（合計8包淨
    重5.2565公克，取樣0.0523公克鑑析用罄，餘5.2042公克）
    、夾鍊袋3包（其中1包毛重20.1公克，含極微量第一級毒品
    海洛因成分，淨重18.50公克）。此有法務部調查局94年8月
    31日調科壹字第000000000號鑑定通知書（詳原審卷一第126
    頁）、法務部調查局94年8月31日調科壹字第160000000號鑑
    定通知書（詳原審卷一第124頁）、憲兵司令部刑事事件中
    心95年1月4日（95）安鑑字第00021號鑑驗通知書（詳原審
    卷一第218頁）在卷足憑。
(二)：
  1.就被告甲○○如何將毒品交付並由乙○○出面販賣，並自乙○○處拿取販賣毒品所得7、8萬元一節（其自乙○○所拿取
    之販毒所得應無7、8萬元之數額，而係少於7、8萬元，理由
    詳如後述），業據被告甲○○於94年6月28日檢察官訊問時
    即陳稱：【我知道乙○○有在販賣毒品，要買毒品的人會打
    電話和乙○○連絡，他的電話是0000000000號，交易地點我
    就不知道了，乙○○有勸我戒毒後，去台北找我男朋友。我
    有把我手上的毒品給乙○○，但沒有叫她去賣，乙○○只有
    說要幫我處理毒品，但沒有說他要拿去賣。乙○○有拿販賣
    毒品所得7、8萬元給我，我不知道這7、8萬元是販賣毒品的
    錢，我沒有在販賣毒品。】、【我知道乙○○說要幫我處理
    毒品時，就是要把毒品賣掉，當時我把我身上大部分的毒品
    都交給乙○○，詳細數量我不知道，我交給乙○○海洛因、
    （甲基）安非他命，價值總共大概7、8萬元，我把大部分的
    毒品都交給乙○○，但是我身上還是留有一些，就是陽台查
    獲的那一些。】、【我總共交了4、5次毒品給乙○○，她總
    共拿7、8萬元給我，這4、5次我都知道乙○○是要拿去賣掉
    】等語（詳94年度偵字第2073號卷《編號第8冊》第75至78
    頁）。核與共同被告乙○○供述：【甲○○本來就租雲林縣
    斗六市○○路○段211號4樓之3的房子，我在斗南沒住後才搬
    去和甲○○一起住，我是94年3月多搬進去的，當時甲○○
    已經在那裡住很久了。我沒叫甲○○幫我記賣毒品的帳、甲○○知道我有在販毒，我有向甲○○拿毒品海洛因及（甲基
    ）安非他命去賣，甲○○也知道我向他拿海洛因及（甲基）
    安非他命是要拿去賣，我向甲○○拿海洛因及（甲基）安非
    他命總共價值7、8萬，這是已經賣出後的總得。我向甲○○
    拿的時候，就已經分成1小包、1小包了而用1個大袋子裝著
    ，向甲○○拿的毒品只剩下我皮包那些了。我跟甲○○拿毒
    品時說勸他去台北和男朋友在一起，他手上那些毒品，我幫
    他賣掉，甲○○有同意，賣得的錢，我都交給甲○○，就是
    7、8萬元】等語（詳94年度偵字第2073號卷《即編號第八冊
    》第41至43頁）相符，對於被告甲○○將毒品交給被告乙○○處理時，被告甲○○是否知悉被告乙○○要將該等毒品加
    以販賣一節，檢察官於偵查中，對被告2人反覆審慎訊問，
    並讓被告乙○○、甲○○2人在上開關鍵問題回答之筆錄下
    方簽名確認，而被告2人又陳明該等筆錄均係出於自由意志
    ，且該等問題語意簡單明確，客觀上並無誤解可能。況被告
    2人當時就此問題復陳證一致，且被告乙○○與甲○○既有
    關係密切，且共居一室，顯有一定之情誼，被告乙○○當不
    致攀誣，顯見被告2人於上開偵查中所陳證之詞，堪信屬實
    。
  2.又本院前審依聲請，於審理期日前先將94年6月28日期日之
    偵訊筆錄VCD錄影帶播放，將內容譯成譯文，並將該期日之
    筆錄影印，於96年2月5日審理期日再當庭播放，並將前開譯
    文及筆錄影本分別交給檢察官、被告及辯護人供核對，經核
    該譯文與筆錄相符，亦與播放之VCD錄影帶內容相符，被告
    甲○○就訊問之問題均能流暢對答，精神狀態良好，並無缺
    陷，檢察官並無不當訊問或脅迫之情形，被告也沒有不自由
    意志陳述，有勘驗筆錄在卷可稽，被告及辯護人就該勘驗結
    果亦表示無意見（均詳本院更一審卷第102頁）。況且在「
    乙○○說要幫妳處理毒品，妳是否知道就是要幫妳把毒品賣
    掉？）答：【知道】之後尚由被告甲○○簽名確認，有該筆
    錄在卷可佐（詳94年度偵字第2073號卷《編號第8冊》第76
    頁）。是被告於前開期日偵訊時之上開陳述顯無精神狀態有
    缺陷或受有脅迫利誘情形。
  3.雖被告乙○○於原審審理時改稱：「我跟甲○○拿海洛因及
    （甲基）安非他命時，並無跟甲○○說要把毒品賣掉，當時
    甲○○她並不知道我要拿去賣。賣毒品的7、8萬元，我有拿
    給甲○○，但我沒有跟她講這是賣毒品的錢，叫她把這些錢
    拿到台北用。」云云。於本院上訴審審理時改稱「交付錢給
    甲○○時在家裡，他當時在睡覺。我們租的是套房，我有將
    錢放在桌上。並未看到甲○○拿走」云云。參以乙○○於偵
    查中與法院審理時供述，唯一不同之處，在於法院審理時，
    或改稱「賣毒品的7、8萬元，我沒有跟她講這是賣毒品的錢
    」，或改稱「賣毒品的7、8萬元，我給他時放在桌上不知甲○○有無拿」，其餘供述情節，均未改變。然被告甲○○於
    本院上訴審審理時自承【被抓之前我有在撞球間工作，一個
    月薪水2萬元，後來因與男朋友吵架回雲林就沒有工作了，
    我在斗六租房子，租金一個月5千元，以信用卡支付，我吸
    食海洛因的錢，都是用現金卡支付的，我當時辦了約有10張
    信用卡。】衡情其既無經濟來源，毒品價值昂貴，豈有任令
    乙○○以戒毒為由無償將其毒品取走，而不予聞問之理。另
    徵諸乙○○與甲○○之關係（甲○○為乙○○前夫之女），
    於審判中得知，本件所涉者乃死刑或無期徒刑犯罪，乙○○
    多方予以迴護甲○○，亦屬人情之常。否則，倘如甲○○所
    稱，乙○○其儘可於偵查中為如此供述，然並未如此供述，
    反而指稱賣毒品所得款項已交付甲○○，足見乙○○於法院
    審理時供述，係屬迴護被告甲○○之詞，自非可採，而應以
    其於偵查中所供，較為可信。再被告乙○○於本院上訴審審
    理時供稱：我從甲○○那邊拿走毒品4次，每次海洛因及安
    非他命均有等語（詳本院上訴審卷第101頁、第102頁），核
    與被告甲○○於原審供稱：我有從94年3月間某日至94年5月
    8日止，在斗六市○○路○段211號4樓之3，交給乙○○不詳
    數量之海洛因及安非他命4次等語（詳原審卷一88頁背面）
    相符。茍被告乙○○將被告甲○○所持有之海洛因或安非他
    命拿去，係為讓被告甲○○戒毒，依常理當僅1次，被告甲○○當不再持有毒品，何以會有4次之多，被告甲○○事後
    所辯不知被告乙○○拿去處理即係拿去賣云云，與常理顯屬
    相悖，益足徵係被告等於偵查中所述較為可採。
  4.至於被告乙○○交付給被告甲○○之7、8萬元，是否全部為
    販毒所得亦或摻雜其他金錢？雖偵查及原審中乙○○曾稱將
    販毒所得7、8萬元交付給甲○○；甲○○亦稱有交付總值7
    、8萬元之毒品給乙○○，且有收受7、8萬元（見偵卷第41
    至45、75至79頁）。然據乙○○於上訴審中證述：「（問：
    從甲○○那邊拿來的毒品總共賣了多少錢？）我有拿7、8萬
    元給甲○○，但我不清楚這些錢有多少是賣掉甲○○毒品所
    得…」「（問：妳拿7、8萬元給甲○○是賣這些海洛因、安
    非他命的錢嗎？）不全部都是，因為有摻雜一些我賣水果的
    錢。」（見上訴卷第103頁）。於本院準備程序中復稱：「
    那一次甲○○要去臺北，剛好我有販賣一些水果，我就拿7
    萬元給她並叫她去臺北…」等語（見本院卷第164頁）。按
    如以之前彼等所述，被告甲○○曾陸續交付四次海洛因及安
    非他命予被告乙○○，則依一般情形，被告二人皆非經濟能
    力寬裕之人，當時甲○○且待業中，靠信用卡借款渡日，其
    應係買入部分毒品，交付乙○○賣出，收取款項後再另行購
    入毒品，而陸續交付乙○○販賣，至於乙○○一次給付7、8
    萬元，依卷內資料認定並無如此多之販賣數量，是以本院認
    上開乙○○所稱交付給甲○○之7、8萬元其中摻有伊賣水果
    之款項，至於所交付販毒之代價究為若干，因時日已久，當
    已不復記憶。
  5.綜上以觀，被告甲○○對其將毒品交予被告乙○○，即係由
    乙○○出面予以販賣乙情知之甚詳，仍予同意，且事後收取
    販賣所得，是縱如附表一所示之人未曾直接向被告甲○○購
    買毒品，然其顯與被告乙○○對販賣第一、二級毒品之犯行
    ，互有犯意聯絡及行為之分擔甚明。
(三)、參以被告甲○○對所製作之帳冊知悉係為記載販賣毒品之帳
    冊一節：
  1.被告甲○○於94年5月8日偵訊時供稱「筆記本上的內容是我
    寫的，我沒有看到乙○○賣毒品，我和阿修是朋友，阿修住
    台中，茶鵝是住在斗六的朋友，筆記本上『阿修要ㄧ錢半』
    指的是他要金生金飾的金子，3月15日茶鵝3000是跟他買茶
    鵝，我1次買6隻，3月17日茶鵝1500指的是另外叫的，又買3
    隻，我不知道茶鵝的手機，我都是看電話本才知道。筆記本
    上3月18日如5000、支x=4500是指我給乙○○金飾腳鍊6條，
    4500、5000是乙○○給我的錢。」（詳94年度偵2073號卷第
    8至11頁），於原審羈押庭供稱：「扣案的筆記本裡面有我
    的記載，上面的筆跡有幾個是我的，是人家買金飾的，是我
    買、我賣的，我有跟乙○○買過金飾，我弟弟是在做金飾的
    ，有時候鎔ㄧ鎔，我還可以拿去賣，除了我自己買賣金飾外
    ，乙○○沒有要我記載東西，我有跟乙○○買金子，也有賣
    金子給乙○○。乙○○叫我記什麼我就記什麼」等語（詳94
    年度聲羈字第94號卷11頁至15頁）；被告甲○○94年6月28
    日檢察官偵訊時供稱：【（檢察官提示NOTE BOOK0筆記本）
    『阿修要ㄧ錢半』指的是真的是金子，阿倫還4000欠8000、
    宏毓還1100這是乙○○在賣毒品，我幫他記帳的，筆記本上
    除了阿修是賣金子，茶鵝是真的買茶鵝來吃以外，其餘都是
    乙○○賣毒品的紀錄，是乙○○叫我記，我就幫他記。】等
    語（詳94年度偵字第2073號卷《編號第8冊》第77頁、第78
    頁）。
  2.乙○○94年5月8日檢察官偵訊時則供稱【我有跟甲○○借錢
    ，幾萬元吧，我記不太清楚，我都馬上還給他了，我沒有向
    甲○○買金子，甲○○沒有幫我記帳，我承認我有販賣毒品
    。我沒有叫甲○○幫我記帳，毒品是我自己在賣，甲○○沒
    有賣毒品】等語（詳94年度偵字第2090號卷第頁、第16頁）
    。於原審羈押庭供稱：【帳冊上面的字是我寫的，但是這段
    時間有時我比較忙，我請甲○○幫我寫，而且裡面也不完全
    是賣安非他命、海洛因來的，有的是賣水果去跟人家收帳的
    錢。】等語（詳94年度聲羈字第94號卷第6至11頁）。被告
    乙○○94年6月22日檢察官偵訊時供稱：【（檢察官提示NOT
    E BOOK筆記本）上面記載茶鵝2千，阿倫還4千、宏毓還1千
    1，是甲○○寫的，而上面記載阿修要1錢半，這是誰寫的我
    不知道，我不認識阿修。】等語（詳94年度偵字第2073號卷
    《編號第8冊》第42頁）。則被告2人對於扣案記載有販賣毒
    品之帳目之筆記本，先後如上供述彼此矛盾，互核不ㄧ，故
    其2人辯解無足採信。
  3.再按被告乙○○於本院上訴審審理時已承認「嘉峰、宏毓、
    阿倫、阿玉」部分之記載係毒品交易的帳（詳上訴卷第179
    頁），另參酌扣案被告2人所有之筆記本參互以觀，其中由
    被告甲○○幫助被告乙○○所記載「現金記帳本」內，有關
    宏毓、阿倫、嘉峰、修、茶鵝均係收入，而非支出，顯見被
    告甲○○所辯茶鵝等記載係向他人購買茶鵝等詞顯然不實，
    又被告甲○○係製作該等帳目之人，而該帳目內尚有一些單
    位詞如「半個半」「包」、並有日常生活欄、特別紀錄欄等
    等之區分，若不了解該等帳冊之實際內容，顯然無從為紀錄
    ，是被告甲○○所辯，不知該等帳冊內容係毒品交易紀錄，
    顯係遁詞。
(四)、末查被告甲○○於檢察官訊問時陳述稱：「雲林縣斗六市○○路○段211號4樓之3房間是我租的，在農曆過年前租的，是
    用乙○○朋友陳慶共名字租的。警察在該處房間查扣海洛因
    3小包、海洛因殘渣袋30個、海洛因殘渣袋30個、甲基安非
    他命8小包、甲基安非他命殘渣袋2個、研磨機1台、帳冊2本
    、電話聯絡簿1本是乙○○的。在陽台上查獲的塑膠袋1個（
    內裝玻璃球6個、注射針筒11支、海洛因1包、甲基安非他命
    1包）、黑色小皮包1個（內裝的海洛因29包、大麻1包4.2公
    克、甲基安非他命7包、夾鍊袋3個內有白色粉末）這些東西
    是我的，是我丟下陽台的。這些東西是我買來的，向乙○○
    的朋友阿火買的，買這些東西是要吸食用的。」等語（詳94
    年度偵字第2073號卷《編號第8冊》第74、75頁）。惟按：
    一個要戒毒之人，若非存有販賣毒品之意，為何要留存如此
    多之毒品，而且既然要戒毒，則該當將毒品全部交出，焉有
    仍留存大量毒品使戒毒決心時時受到考驗之理，且豈有交付
    達4次之多，顯見被告甲○○所辯稱其係要戒毒之人，因被
    告乙○○不忍其受毒癮摧殘，才要求被告甲○○交出毒品戒
    毒，並由被告乙○○代為處理該等毒品之詞並不實在。
(五)、綜上所述，被告甲○○，交付多達4次之海洛因、甲基安非
    他命給乙○○，推由乙○○出面販賣，並由甲○○製作相關
    販賣帳冊，足見被告甲○○係以自己犯罪之意思，從事販賣
    毒品之行為，其製作販賣毒品之帳冊，係與被告乙○○共同
    販賣毒品所分擔之行為，其所為應為販賣毒品海洛因、甲基
    安非他命之正犯。公訴意旨認被告製作販賣毒品帳冊部分係
    另犯幫助販賣第一、二級毒品罪，容有誤會，應予更正，然
    毋庸為起訴法條之變更（最高法院30年上字第1574號判例參
    見）。
三、按販賣毒品係違法行為，非可公然為之，亦無公定之價格，
    無論瓶裝或紙包，均可任意分裝增減份量。每次買賣之價差
    ，亦隨時依雙方資力、關係之深淺、需求之數量、來源是否
    充裕、販賣者是否渴求資金、查緝是否嚴謹及被查獲之風險
    而定，販賣之利得除經坦承及價量俱臻明確外，委難察得實
    情。而近年來政府為杜絕毒品之氾濫，對於查緝施用及販賣
    毒品之工作，無不嚴加執行，非法販賣毒品，又為違反毒品
    危害防制條例之重罪，其法定刑為死刑、無期徒刑或7年以
    上有期徒刑，經警查緝甚嚴，設若無利可圖，衡情一般持有
    毒品之人當無輕易將所持有之毒品轉讓他人而甘冒於再次向
    他人購買時，而有被查獲移送法辦之危險之理，且被告等與
    附表一所示之人間，既非至親，又無故舊關係，則被告等出
    售毒品海洛因、甲基安非他命給附表一所示之人，若無從中
    謀利，顯然與常情不符，是被告等前揭販賣毒品海洛因、甲
    基安非他命，顯有營利之意圖。
參、論罪科刑之理由：
一、新舊法適用說明：
(一)、【刑法第28條之適用】
    刑法第28條原規定：「2人以上共同『實施』犯罪之行為者
    ，皆為共同正犯。」新法修正為：「2人以上共同『實行』
    犯罪之行為者，皆為共同正犯。」將舊法之「實施」修正為
    「實行」。原「實施」之概念，包含陰謀、預備、著手及實
    行等階段之行為，修正後僅共同實行犯罪行為始成立共同正
    犯。是新法共同正犯之範圍已有限縮，排除陰謀犯、預備犯
    之共同正犯。新舊法就共同正犯之範圍既因此而有變動，自
    屬犯罪後法律有變更，而非僅屬純文字修正，應有新舊法比
    較適用之問題，惟本件被告等不論依修正前後之規定均成立
    共同正犯，對被告2人言適用修正後並未更有利情形，為整
    體適用法律結果，仍應適用修正前刑法第28條（最高法院96
    年度台上字第3064判決參照）。
(二)、【刑法第33條第5款罰金刑之適用】：
    被告行為後，刑法關於罰金刑之規定業經修正布，舊法第33
    條第5款「罰金：1元以上」之規定，修正公布為新法第33條
    第5款「罰金：新臺幣1千元以上，以百元計算之」，新法施
    行後，應依新法第2條第1項之規定，適用最有利於行為人之
    法律（最高法院95年第8次刑事庭會議決議參照）。比較新
    舊法結果，刑法法定本刑中列有罰金刑者，舊法顯然較有利
    於行為人，被告2人本件犯罪關於法定罰金刑部分，以行為
    時之舊法第33條第5款定其罰金部分之法定刑，對被告等較
    為有利（最高法院95年5月23日第8次刑事庭會議決議，臺灣
    高等法院暨所屬法院95年法律座談會刑事類第1、2號提案研
    討結論採此見解）。
(三)、【刑法第47條累犯之適用】：
    本件被告甲○○犯罪在95年7月1日新刑法修正實行前，依修
    正前後刑法第47條新舊法規定，均符合累犯之要件，刑罰權
    規範狀態並無利或不利之變更，無庸為新舊法比較，自應綜
    合全部罪刑之結果而為比較後，整體適用法律（最高法院97
    年度第2次刑事庭會議決議酌參），是本件經綜合全部罪刑
    之結果，認應適用修正前刑法較有利於被告，故關於累犯亦
    應適用修正前刑法第47條規定，論以累犯，並加重其刑。
(四)、【刑法第51條第5款「定執行刑」修正之法律適用】：刑法
    第51條第5款原規定多數有期徒刑合併應執行之刑不得逾20
    年，刑法95年7月1日修正施行後，提高合併應執行之最高度
    刑期為30年，又定執行刑為科刑事項，影響及行為人刑罰法
    律效果，自有就新舊法比較必要（最高法院95年第8次刑事
    庭會議決議參照），比較結果，以被告行為時之舊法有利，
    應依新法第2條第1項前段規定，適用最有利於行為人之法律
    ，即行為時之舊法。
(五)、【刑法第56條連續犯刪除後之比較適用】：
    95年7月1日修正施行之新刑法，已刪除第56條連續犯之規定
    ，原屬連續犯之數個犯罪行為，依新法應論以數罪，併合處
    罰之，而依修正前之刑法第56條規定，則論以裁判上一罪，
    顯然罪刑之處罰內容發生變動，此部份之修正，自屬法律變
    更，應有新舊法之比較適用，經比較新舊法結果，以舊法較
    有利於行為人，依刑法第2條第1項前段規定，應依修正前刑
    法第56條連續犯規定，論以一罪，併加重其刑（最高法院95
    年5月23日第8次刑事庭會議決議參照）。
(六)、按刑法第64條第2項修正後規定，死刑減輕者，為「無期徒
    刑」；第65條第2項修正後規定，無期徒刑減輕者，為「20
    年以下15年以上有期徒刑」，量刑範圍限縮，且較舊法量刑
    為重或刑期較高，是本件被告犯罪在95年7月1日以前，自應
    比較新舊法而適用較有利於行為人之舊法。
(七)、經綜合前述各項罪刑法律變更，整體為「從舊從輕」之比較
    結果，應一體適用被告行為時即舊刑法之規定，較有利於被
    告。是被告於95年7月前之犯行，自應全部適用修正前刑法
    相關規定而為論科。
二、按海洛因係毒品危害防制條例第2條第2項第1款所規定之第
    一級毒品，甲基安非他命則係同條項第2款所定之第二級毒
    品。故核被告乙○○、甲○○2人所為，均係犯毒品危害防
    制條例第4條第1項之販賣第一級毒品罪及同條第2項之販賣
    第二級毒品罪。被告2人因販賣第一級毒品海洛因及第二級
    毒品甲基安非他命，而持有海洛因及甲基安非他命之低度行
    為，均為販賣海洛因及甲基安非他命之高度行為所吸收，不
    另論罪。
三、被告2人先後多次販賣第一級、第二級毒品之犯行，各時間
    緊接，觸犯構成要件相同之罪名，顯係基於概括犯意反覆為
    之，均為連續犯，爰依修正前刑法第56條之規定，各論以一
    罪，並加重其刑（法定刑死刑、無期徒刑部分，依法均不得
    加重）。又被告所為如附表一編號8之犯行，係張瑞東欲向
    被告購買海洛因500元，被告顯已著手販賣海洛因之犯行至
    明，是兩人因故未達成合意，為未遂，與既遂部分仍應論以
    連續販賣第一級毒品既遂罪，併此敘明。
四、被告乙○○、甲○○所犯上開2罪，犯意各別，行為互異，
    應予分論併罰。被告乙○○除自行向稱號為丙○○、張進育
    、「寶姐」之人購買第一、二級毒品販賣外；其另接受被告
    甲○○所提供之第一、二級毒品販賣部分，應認被告乙○○
    、甲○○2人所犯上開販賣第一、二級毒品，具有犯意聯絡
    及行為之分擔，皆為共同正犯。至於乙○○自行販賣部分，
    甲○○則不與焉。
五、至附表一編號2下格被告乙○○販賣予張瑞東第一、二級毒
    品，第一級毒品扣除編號2上格，編號2下格所餘7次及編號8
    、9部分，未據檢察官起訴；另第二級毒品編號2下格所餘3
    次及編號10、16部分，亦未據檢察官起訴。然上開未起訴部
    分與起訴部分有連續犯之裁判一罪關係，依法為起訴效力及
    ，本院自得併予審理，附此敘明。
六、至被告乙○○自行販賣部分次數、金額，與甲○○共同販賣
    部分之數及金額為何？或乙○○將甲○○所提供之毒品販賣
    何人？本院於審理中詢問被告乙○○，乙○○答稱已無法記
    憶，此亦合於一般常情。因事涉刑度及沒收之認定，故本院
    依據乙○○之前所述其曾向【「丙○○、張進育、寶姐」三
    人分別購入海洛因、甲基安非他命各乙次】等語，推定丙○○、張進育、寶姐各販賣海洛因乙次予乙○○；及各販賣安
    非他命乙次予乙○○。而【甲○○曾拿海洛因及安非他命共
    四次予乙○○】，即推定海洛因、安非他命各2次。依此推
    定乙○○共進貨海洛因5次（向「丙○○等」拿3次，向甲○○拿2次）。依上開推定，據附表一所示：乙○○販賣海洛
    因之次數為20次（其中1次未遂），販得金額共16500元，與
    甲○○共同販賣部分占5分之2，即為6600元；乙○○販賣甲
    基安非他命之次數為13次，販得金額共28000元，與甲○○
    共同販賣部分占5分之2，即為11200元。雖被告甲○○曾謂
    有拿7、8萬元價值之毒品給乙○○，且乙○○亦稱有拿販毒
    所得7、8萬元給甲○○，但依本院調查之證據認定乙○○販
    賣毒品所得未達7、8萬元，故僅以有證據認定之金額為憑，
    附此敘明。
七、再者，被告甲○○有上開前科論罪科刑執行完畢情形，有臺
    灣高等法院被告前案紀錄表1份在卷可憑，其於有期徒刑執
    行完畢後5年內，再犯本案有期徒刑以上之上開2罪，均為累
    犯，應各依法加重其刑，但亦僅就有期徒刑、罰金部分加重
    其刑，並依規定遞加之。至其法定刑死刑、無期徒刑部分，
    依法不得加重。
八、本院考量被告乙○○、甲○○2人雖有多次販賣毒品犯行，
    惟其販賣毒品之數量及所得金額非多，販毒時間亦不長，顯
    見其販毒之情節尚非重大，然販賣毒品海洛因之法定刑為死
    刑或無期徒刑，販賣第二級毒品之最輕本刑為7年以上有期
    徒刑，依本件實際犯罪之情狀而言，被告乙○○販賣海洛因
    及安非他命之金額總計僅44500元，與甲○○共同販賣部分
    金額為17800元，如以法定刑死刑、無期徒刑遽予論科，顯
    屬過苛，情輕法重，有傷一般國民對於法律之情感，即依最
    輕本刑處斷猶嫌過重，故參酌前情，爰依刑法第59條之規定
    ，就被告2人所犯販賣第一級毒品海洛因及第二級毒品甲基
    安非他命部分均酌減其刑，並先加（法定刑死刑、無期徒刑
    部分，依法不得加重）後減。
肆、撤銷改判之理由：
一、原審以被告等共同連續販賣第一級毒品海洛因、第二級毒品
    甲基安非他命部分罪證明確，因予論罪科刑，固非無見。但
    查：(一)刑法第56條等條文業經修正施行，修正後已刪除該條
    之規定，原審未及比較新舊法；(二)原判決僅就販賣第一級毒
    品部分依刑法第59條規定酌減其刑，就販賣第二級毒品部分
    並未依該條規定酌減，然依毒品危害防制條例第4條第2項法
    定刑最輕本刑為7年以上有期徒刑，且依連續犯或依累犯規
    定加重或遞加重其刑，原審就販賣第二級毒品部分均僅諭知
    有期徒刑5年，尚有違誤；(三)扣案之分裝上開毒品海洛因、
    安非他命之外包裝袋，原判決就此部分併與毒品依毒品危害
    防制條例第18條第1項前段之規定諭知沒收銷燬之，亦有未
    洽。(四)被告所為如附表四所示之部分，尚無證據證明被告有
    該部分之犯行（詳如後述），原審認定此部分亦為被告連續
    犯罪行為之一部，亦有未妥。
二、被告甲○○上訴否認犯罪，並以上開情詞指摘原判決不當，
    雖無足取。另檢察官上訴意旨，指摘原判決就被告乙○○部
    份量刑過輕。然按本院對乙○○販賣第一、二級毒品之次數
    及金額已少於原審之認定【本院認定販賣第一級毒品20次《
    其中一次未遂》、總金額16500元；原判決認定販賣26次，
    總金額35500元。本院認定販賣第二級毒品13次、總金額280
    00元；原判決認定23次，總金額45000元。】，次數及金額
    均低於原判決之認定甚多，是以本院認原判決所量定之刑罰
    即定應執行有期徒刑12年6月，已足達懲儆之目的，是就此
    部分檢察官上訴為無理由。惟原判決既有上開可議之處，自
    應由本院將原判決撤銷改判，以期適法。爰審酌被告乙○○
    、甲○○2人販賣第1級毒品海洛因、第2級毒品甲基安非他
    命之犯行，所得非多，尚無併科罰金刑之必要。雖該2人販
    賣毒品之行為，足以使購買施用者導致精神障礙與性格異常
    ，誘發暴力攻擊及反社會行為，甚至造成人民生命健康受損
    之危險以及成癮性，有戕害國人身體健康、危害社會安全之
    虞，惡性非輕，惟念其對重典之認識不夠深切，另參酌被告
    乙○○犯後坦承犯行，態度尚可；被告甲○○為累犯，且矢
    口否認犯罪事實，但其與乙○○共同販毒之次數暨所得金額
    均較低（依前開推定以5分之2計算），情節稍輕，然其又另
    有累犯加重情由，此又為乙○○所無。故斟酌上開情由及其
    他一切情狀，分別量處被告2人如主文第2項、第3項所示之
    刑，並分別定其應執行刑，以資儆懲。
三、按查獲之第1、2級毒品，不問屬於犯人與否均沒收銷燬之，
    毒品危害防制條例第18條第1項前段訂有明文。本件扣案被
    告乙○○所有供共同販賣所用之如附表二編號1、2所示海洛
    因11小包（合計淨重4.13公克，空包裝總重3.22公克）、編
    號3、4所示甲基安非他命11小包（合計淨重18.9535公克，
    取樣0.0275公克鑑析用罄，餘18.9260公克）、甲○○所有
    編號5、6所示海洛因合計30包（淨重25.19公克、空包裝總
    重9.70公克、純度33.01%，純質淨重8.32公克）、編號7、8
    所示甲基安非他命合計8包（淨重5.2565公克，取樣0.0523
    公克鑑析用罄，餘5.2042公克）、編號9之夾鏈袋（內含海
    洛因成分甚微，無法析離）1包（毛重20.1公克，含極微量
    第一級毒品海洛因成分，淨重18.50公克）（重量均詳如附
    表二所示），分屬第1、2級毒品，均應依毒品危害防制條例
    第18條第1項前段規定宣告沒收銷燬之。又被告2人為共同正
    犯，爰均於各該被告主文欄項下，宣告沒收銷燬之。
四、
(一)、按犯毒品危害防制條例第4條至第9條、第12條、第13條或第
    14條第1項、第2項之罪者，其供犯罪所用或因犯罪所得之財
    物，均沒收之，如全部或一部不能沒收時，追徵其價額或以
    其財產抵償之，毒品危害防制條例第19條第1項定有明文。
    此規定係採義務沒收主義，凡供犯罪所用或因犯罪所得之財
    物，且屬犯人所有者，均應宣告沒收，不以當場搜獲扣押為
    限。
(二)、就本件如附表一所示犯罪事實部分，被告乙○○販賣海洛因
    、甲基安非他命之所得合計為44500元，其中販賣海洛因所
    得為16500元、販賣安非他命所得28000（計算方式：販賣海
    洛因予張瑞東次數，以最有利於被告10次計算、販賣甲基安
    非他命予張瑞東部分以5次計算，其中販賣海洛因3次有如附
    表一所示編號2、8、9明確交易金額即1000元、500元（編號
    8未遂，不計入所得）、500元，除此之外之7次，均以500元
    計算，詳如前述；販賣甲基安非他命2次有如附表一編號10
    、16所示明確交易金額即2000元、2000元，除此之外3次安
    非他命以每次1000元計算交易金額。另附表一編號23部分販
    賣海洛因予「小微」部分，依監聽內容確有販賣，但未約定
    金額，則以一般行情最低單價500元計算該金額。故該販賣
    海洛因部分所得16500元應宣告沒收，其中6600元部分與被
    告甲○○連帶沒收。另被告販賣安非他命所得28000元亦應
    宣告沒收，其中11200元部分與被告甲○○連帶沒收。如全
    部或一部不能沒收時，以渠等2人財產抵償之。
(三)、扣案如附表二編號10之上開供包裝如附表二編號1、2所示海
    洛因毒品外包裝袋11只（空包裝總重3.22公克）、供包裝如
    附表編號5、6所示海洛因毒品用之如附表二編號11外包裝袋
    30只（空包裝總重9.70公克）及如附表二編號12之裝上開編
    號3、4、7、8所示毒品安非他命之外包裝袋19只，既分別係
    被告乙○○、甲○○所有，用於包裹毒品，防其裸露、逸出
    、潮濕，便於持有藉以施用，且該空包裝袋與毒品，並無不
    可析離之關係，不能視為毒品之一部分，惟既為被告2人供
    本件販賣第一級毒品海洛因及第二級毒品甲基安非他命所用
    之物，均應依毒品危害防制條例第19條第1項規定予以沒收
     。另被告乙○○所有供共同販賣毒品所用之如附表三所示
    編號8研磨機1台、編號14手機3支、編號9之記載毒品交易事
    宜及聯絡電話之筆記本3本、編號15甲○○所有筆記本（標
    明NOTE BOOK）1本，均係供販賣毒品所用之物，亦應依上開
    規定沒收之。
五、另公訴意旨對如附表三所示編號1至7、10至13、16至18之物
    品即大麻2包、千元偽鈔2張、大麻2包、含海洛因成分殘渣
    袋17個、甲基安非他命吸食器乙組、含海洛因殘渣袋30個、
    含甲基安非他命成分殘渣袋2個、塑膠袋1只（內有玻璃球6
    支、注射針筒11支）、黑色小皮包1只（內有注射針筒1支、
    玻璃球1個）、甲○○所有筆記本2本、手機6支、置於夾鏈
    袋之白色粉末2包均聲請宣告沒收。惟查：偽造之千元鈔
    部分核與本件販賣毒品案無涉，另扣案之大麻2包、含海洛
    因成分殘渣袋17個、含海洛因殘渣袋30個、含甲基安非他命
    成分殘渣袋2個、甲基安非他命吸食器乙組、塑膠袋1只（內
    有玻璃球6支、注射針筒11支）、黑色小皮包1只（內有注射
    針筒1支、玻璃球1個）均係被告乙○○、甲○○2人施用毒
    品所用之物或預備施用毒品之物，均核與本件起訴販賣毒品
    案件無關，是此部分應由檢察官於各該偽造貨幣案件、施用
    毒品案件中聲請宣告沒收。另外扣案甲○○所有置於夾鏈
    袋之白色粉末2包（毛重各為4.4及2.0公克），經檢驗均未
    發現法定毒品成分，此有法務部調查局94年9月7日調科壹字
    第000000000號鑑定通知書（詳原審卷一第126頁）足憑，而
    該2包粉末復查無積極證據可資認定係供犯罪所用之物，亦
    不予宣告沒收。又被告甲○○所有之各銀行會員卡資料簿
    1本及其所有個人生活支出帳目之筆記本1本，由其記載內容
    觀之，亦顯非供本件販賣毒品犯罪所用之物。扣案甲○○
    所有之手機6支，遍查卷證，並無證據可資認定係供犯本罪
    所用之物，是依上開說明，此部分均不予宣告沒收。
伍、不另為無罪諭知部分：
一、公訴意旨另以：被告基於販賣第一級毒品海洛因及第二級毒
    品安非他命之概括犯意，以0000000000、0000000000、0000
    000000號行動電話為聯絡方式，於附表四所示之時間、地點
    ，以附表四所示之代價，販賣第一級毒品海洛因或第二級毒
    品安非他命予如附表四所示之人，因認被告此部分亦涉犯毒
    品危害防制條例第4條第1項、第2項之販賣第一級、第二級
    毒品罪嫌等語。
二、按被告或共犯之自白，不得作為有罪判決之唯一證據，仍應
    調查其他必要之證據，以察其是否與事實相符，刑事訴訟法
    第156條第2項定有明文。是被告或共犯雖經自白，仍應調查
    其他必要之證據，以察其是否與事實相符。立法目的乃欲以
    補強證據擔保自白之真實性；亦即以補強證據之存在，藉之
    限制自白在證據上之價值。而所謂補強證據，則指除該自白
    本身外，其他足資以證明自白之犯罪事實確具有相當程度真
    實性之證據而言。雖其所補強者，非以事實之全部為必要，
    但亦須因補強證據與自白之相互利用，而足使犯罪事實獲得
    確信者，始足當之（最高法院93年度台上字第4221號判決要
    旨參照）。
三、公訴人認被告涉犯上開販賣第一級、第二級毒品之犯行，係
    以被告乙○○之自白及前開電話之通訊監察譯文為主要論斷
    。然查：
(一)、如附表四編號1、3至14部分，因無監察通訊之錄音內容足資
    佐證該傳聞證據即監聽譯文內容是否真實，是此部分之監聽
    譯文自無證據能力，已如前所述。
(二)、如附表四編號2部分，因其通訊監察內容之錄音收訊不良，
    無法辨別通訊內容，自亦無法證明被告之自白是否與事實相
    符。
四、綜上所述，公訴人指訴被告有如附表編號四販賣毒品海洛因
    、安非他命行為，僅為被告乙○○之自白，尚無其他必要積
    極之證據，以察其是否與事實相符，尚不能證明有此部分犯
    罪。因公訴人認與上述科刑部分為包括一罪關係，乃不另為
    無罪之諭知。
陸、據上論結，依刑事訴訟法第369條第1項前段、第364條、第2
    99條第1項前段，毒品危害防制條例第4條第1項、第2項、第
    18條第1項前段、第19條第1項，刑法第2條第1項前段、刑法
    第11條（修正前）、第28條（修正前）、第47條（修正前）
    、第56條（修正前）、第59條（修正前）、第51條第5款、
    第9款（修正前）。
本案經檢察官范文豪到庭執行職務。
中    華    民    國    97    年    9     月    25    日
                  刑事第一庭    審判長法  官  黃崑宗
                                      法  官  蔡長林
                                      法  官  夏金郎
以上正本證明與原本無異。
如不服本判決，應於收受本判決後十日內向本院提出上訴書狀。
其未敘述上訴理由者並得於提起上訴後十日內向本院補提理由書
狀（均須按他造當事人之人數附繕本）「切勿逕送上級法院」。
                                      書記官  劉岳文
中    華    民    國    97    年    9     月    26    日
附錄本案論罪科刑條文：
毒品危害防制條例第4條第1、2項
製造、運輸、販賣第一級毒品者，處死刑或無期徒刑；處無期徒
刑者，得併科新臺幣1千萬元以下罰金。
製造、運輸、販賣第二級毒品者，處無期徒刑或7年以上有期徒
刑，得併科新臺幣7百萬元以下罰金。
附表一：
  ┌──┬────┬────┬────────┬────┬────┬────┬─────┬─────────┐
  │編號│販賣對象│販賣時間│販賣地點        │販賣毒品│毒品數量│販賣金額│交易方式  │附註（勘驗監聽內容│
  │    │        │        │                │        │        │        │          │之結果）          │
  ├──┼────┼────┼────────┼────┼────┼────┼─────┼─────────┤
  │ 1  │黃清河  │94年3月 │北港鎮公園門口  │安非他命│不詳    │2000元  │由黃清河以│檢察官起訴書贅列1 │
  │    │        │19 日   │                │        │        │        │000000000 │次（見檢察官起訴書│
  │    │        │        │                │        │        │        │號行動電話│附表編號7部分，該 │
  │    │        │        │                │        │        │        │撥打乙○○│次應與本次為相同之│
  │    │        │        │                │        │        │        │所持有之09│事實，且起訴書又誤│
  │    │        │        │                │        │        │        │00000000行│記該次為販賣海洛因│
  │    │        │        │                │        │        │        │動電話，聯│）94偵2073號卷通信│
  │    │        │        │                │        │        │        │繫購買之毒│監察譯文冊（即編號│
  │    │        │        │                │        │        │        │品、金額、│第7冊）第11頁     │
  │    │        │        │                │        │        │        │交易地點後│監聽內容：        │
  │    │        │        │                │        │        │        │，由黃清河│（黃男：姊仔，阮阿│
  │    │        │        │                │        │        │        │將2000元交│姨說東西如夠多要拿│
  │    │        │        │                │        │        │        │付給乙○○│「2張」。陳女：要 │
  │    │        │        │                │        │        │        │，乙○○則│現金。黃男：到那裡│
  │    │        │        │                │        │        │        │將毒品交付│拿 (公園)。陳女： │
  │    │        │        │                │        │        │        │給黃清河。│我到了再打給你。黃│
  │    │        │        │                │        │        │        │          │男：好。）（091387│
  │    │        │        │                │        │        │        │          │3019監聽錄音帶A面 │
  │    │        │        │                │        │        │        │          │）                │
  ├──┼────┼────┼────────┼────┼────┼────┼─────┼─────────┤
  │ 2  │張瑞東  │94年3月 │同上            │海洛因  │同上    │1000元  │同上      │94偵2073號卷通信監│
  │    │        │18 日   │                │        │        │        │          │察譯文冊（即編號第│
  │    │        │        │                │        │        │        │          │7冊）第7頁        │
  │    │        │        │                │        │        │        │          │監聽內容：        │
  │    │        │        │                │        │        │        │          │（張男：姊仔，在哪│
  │    │        │        │                │        │        │        │          │？陳女：斗南。張男│
  │    │        │        │                │        │        │        │          │：「拿一張仔」，很│
  │    │        │        │                │        │        │        │          │久沒有到天亮了。) │
  │    │        │        │                │        │        │        │          │。陳女：是瘋仔。張│
  │    │        │        │                │        │        │        │          │男：查某仔，你不要│
  │    │        │        │                │        │        │        │          │又睡了。陳女：好。│
  │    │        │        │                │        │        │        │          │）（0000000000監聽│
  │    │        │        │                │        │        │        │          │錄音帶A面）       │
  │    │        ├────┼────────┼────┼────┼────┼─────┼─────────┤
  │    │        │94年3月 │同上            │海洛因共│同上    │每次各  │同上      │被告及張瑞東均稱販│
  │    │        │起至同年│                │7次     │        │500元   │          │賣予張瑞東海洛因共│
  │    │        │5月5日止│                │        │        │共3500元│          │10餘次，以10次計算│
  │    │        │間      │                │        │        │        │          │，並扣除前開1次及 │
  │    │        │        │                │        │        │        │          │編號8、9，剩7次， │
  │    │        │        │                │        │        │        │          │以最低500元計算， │
  │    │        │        │                │        │        │        │          │計3500元          │
  │    │        │        ├────────┼────┼────┼────┼─────┼─────────┤
  │    │        │        │同上            │安非他命│同上    │3000元  │同上      │被告及張瑞東均稱販│
  │    │        │        │                │3次     │        │        │          │賣予張瑞東安非他命│
  │    │        │        │                │        │        │        │          │5、6次，以5次計算 │
  │    │        │        │                │        │        │        │          │，扣除編號10、16  │
  │    │        │        │                │        │        │        │          │，剩3次，以最低   │
  │    │        │        │                │        │        │        │          │1000元計算，計3000│
  │    │        │        │                │        │        │        │          │元                │
  ├──┼────┼────┼────────┼────┼────┼────┼─────┼─────────┤
  │ 3  │「松仔」│94年3月 │同上            │安非他命│同上    │1000元  │同上。「松│94偵2073號卷通信監│
  │    │        │18 日   │                │        │        │        │仔」的電話│察譯文冊（即編號第│
  │    │        │        │                │        │        │        │為00000000│7冊）第8頁        │
  │    │        │        │                │        │        │        │57號      │監聽內容：        │
  │    │        │        │                │        │        │        │          │（松仔：姊仔，我「│
  │    │        │        │                │        │        │        │          │松仔」，你另一支電│
  │    │        │        │                │        │        │        │          │話不通。陳女：我哪│
  │    │        │        │                │        │        │        │          │知。松仔：你那裡有│
  │    │        │        │                │        │        │        │          │「查甫仔」嗎？陳女│
  │    │        │        │                │        │        │        │          │：有。松仔：那我去│
  │    │        │        │                │        │        │        │          │拿1千。陳女：好。 │
  │    │        │        │                │        │        │        │          │）（0000000000監聽│
  │    │        │        │                │        │        │        │          │錄音帶A面）       │
  ├──┼────┼────┼────────┼────┼────┼────┼─────┼─────────┤
  │ 4  │ 某男   │同上    │西螺交流道      │海洛因  │同上    │3500元  │同上。某男│同上冊第10頁      │
  │    │        │        │                │        │        │        │的電話為05│監聽內容：        │
  │    │        │        │                │        │        │        │0000000號 │（某男：姊仔，在哪│
  │    │        │        │                │        │        │        │          │裡？陳女：西螺。某│
  │    │        │        │                │        │        │        │          │男：我叫人去向妳拿│
  │    │        │        │                │        │        │        │          │，「楊仔」跟你認識│
  │    │        │        │                │        │        │        │          │10幾年了。陳女：喔│
  │    │        │        │                │        │        │        │          │。某男：那在西螺交│
  │    │        │        │                │        │        │        │          │流道，我說35拉。陳│
  │    │        │        │                │        │        │        │          │女：好。）（091387│
  │    │        │        │                │        │        │        │          │3019監聽錄音帶A面 │
  │    │        │        │                │        │        │        │          │）                │
  ├──┼────┼────┼────────┼────┼────┼────┼─────┼─────────┤
  │ 5  │某女    │94年3月 │乙○○斗南租屋處│海洛因  │同上    │500元   │同上。某女│同上冊第12頁      │
  │    │        │19日    │                │        │        │        │之行動電話│監聽內容：        │
  │    │        │        │                │        │        │        │為00000000│（陳女：妳說伊要什│
  │    │        │        │                │        │        │        │64號      │麼？某女：「查某仔│
  │    │        │        │                │        │        │        │          │」500元，我現在過 │
  │    │        │        │                │        │        │        │          │去妳那。陳女：好，│
  │    │        │        │                │        │        │        │          │妳到了打電話給我。│
  │    │        │        │                │        │        │        │          │某女：我到了。陳女│
  │    │        │        │                │        │        │        │          │：我在「友梅」這。│
  │    │        │        │                │        │        │        │          │某女：喔！好。）（│
  │    │        │        │                │        │        │        │          │0000000000監聽錄音│
  │    │        │        │                │        │        │        │          │帶A面）           │
  ├──┼────┼────┼────────┼────┼────┼────┼─────┼─────────┤
  │ 6  │某男    │94年3月 │斗南電信局      │海洛因  │同上    │2000元  │同上。某男│同上冊第14頁      │
  │    │        │20日    │                │        │        │        │之行動電話│監聽內容：        │
  │    │        │        │                │        │        │        │為00000000│（陳女：你要什麼的│
  │    │        │        │                │        │        │        │67號      │？某男：就那個。陳│
  │    │        │        │                │        │        │        │          │女：「查某仔」？某│
  │    │        │        │                │        │        │        │          │男：嗯。陳女：2000│
  │    │        │        │                │        │        │        │          │ 。某男：嗯。陳女 │
  │    │        │        │                │        │        │        │          │：要不要多一點。某│
  │    │        │        │                │        │        │        │          │男：有比較好嗎？陳│
  │    │        │        │                │        │        │        │          │女：妳在哪？某男：│
  │    │        │        │                │        │        │        │          │電信局前。陳女：我│
  │    │        │        │                │        │        │        │          │到了。某男：喔。）│
  │    │        │        │                │        │        │        │          │（0000000000監聽錄│
  │    │        │        │                │        │        │        │          │音帶A面）         │
  ├──┼────┼────┼────────┼────┼────┼────┼─────┼─────────┤
  │ 7  │某女    │同上    │斗六中華路媽祖廟│海洛因  │同上    │1000元  │同上。某女│同上冊第18頁      │
  │    │        │        │                │        │        │        │之行動電話│監聽內容：        │
  │    │        │        │                │        │        │        │為00000000│（陳女：我叫「小胖│
  │    │        │        │                │        │        │        │79號      │」拿給妳，某女：妳│
  │    │        │        │                │        │        │        │          │叫他拿來「石頭師這│
  │    │        │        │                │        │        │        │          │裡，我再出去拿，拿│
  │    │        │        │                │        │        │        │          │「2千」，明天再拿 │
  │    │        │        │                │        │        │        │          │錢。。陳女：不行啦│
  │    │        │        │                │        │        │        │          │！我晚上要給人家錢│
  │    │        │        │                │        │        │        │          │，那先拿「1千」好 │
  │    │        │        │                │        │        │        │          │了。某女：「1千」 │
  │    │        │        │                │        │        │        │          │也沒有，我按明日才│
  │    │        │        │                │        │        │        │          │有錢。陳女：好啦！│
  │    │        │        │                │        │        │        │          │我叫「小胖」拿過去│
  │    │        │        │                │        │        │        │          │好了。某女：在斗南│
  │    │        │        │                │        │        │        │          │馬祖廟邊。）（0913│
  │    │        │        │                │        │        │        │          │873019監聽錄音帶A │
  │    │        │        │                │        │        │        │          │面）              │
  ├──┼────┼────┼────────┼────┼────┼────┼─────┼─────────┤
  │ 8  │張瑞東  │94年3月 │乙○○斗南租屋處│海洛因  │同上    │500元   │同上。某男│同上冊第21頁      │
  │    │        │21日    │                │        │        │（未遂）│之行動電話│監聽內容：        │
  │    │        │        │                │        │        │        │為00000000│（陳女：「空榮」喔│
  │    │        │        │                │        │        │        │97號      │！要多少？某男：5 │
  │    │        │        │                │        │        │        │          │百元。陳女：叫「佳│
  │    │        │        │                │        │        │        │          │昌」拿給他就好。某│
  │    │        │        │                │        │        │        │          │男：「佳昌」在睡。│
  │    │        │        │                │        │        │        │          │陳女：5百走這麼遠 │
  │    │        │        │                │        │        │        │          │。某男：不用了拉。│
  │    │        │        │                │        │        │        │          │（0000000000監聽錄│
  │    │        │        │                │        │        │        │          │音帶B面）~U2;此部分販 ~U1;│
  │    │        │        │                │        │        │        │          │~U2;賣行為未遂~U1;        │
  ├──┼────┼────┼────────┼────┼────┼────┼─────┼─────────┤
  │ 9  │張瑞東  │94年3月 │同上            │海洛因  │同上    │500元   │同上。某女│同上冊第24頁      │
  │    │        │29 日   │                │        │        │        │之行動電話│監聽內容：        │
  │    │        │        │                │        │        │        │為00000000│（陳女：你下班了嗎│
  │    │        │        │                │        │        │        │38號      │？某女：下班了。陳│
  │    │        │        │                │        │        │        │          │女：你說你那有要5 │
  │    │        │        │                │        │        │        │          │百。某女：對！還要│
  │    │        │        │                │        │        │        │          │，你拿到了，你在家│
  │    │        │        │                │        │        │        │          │，我過去拿就好。陳│
  │    │        │        │                │        │        │        │          │女：錢順便拿過來。│
  │    │        │        │                │        │        │        │          │某女：好。）（0913│
  │    │        │        │                │        │        │        │          │873019監聽錄音帶B │
  │    │        │        │                │        │        │        │          │面）              │
  ├──┼────┼────┼────────┼────┼────┼────┼─────┼─────────┤
  │ 10 │張瑞東  │94年3月 │斗南電信局      │安非他命│同上    │2000元  │同上。某男│同上冊第26頁      │
  │    │        │30日    │                │        │        │        │之行動電話│監聽內容：        │
  │    │        │        │                │        │        │        │為00000000│某男：你是「阿堂」│
  │    │        │        │                │        │        │        │19號      │的朋友嗎？陳女：是│
  │    │        │        │                │        │        │        │          │阿！。某男：阮朋友│
  │    │        │        │                │        │        │        │          │那有「半粒」差不多│
  │    │        │        │                │        │        │        │          │萬8至2萬。陳女：太│
  │    │        │        │                │        │        │        │          │貴了，我已不太想做│
  │    │        │        │                │        │        │        │          │，不划算。某男：「│
  │    │        │        │                │        │        │        │          │硬的」喔！你在哪？│
  │    │        │        │                │        │        │        │          │陳女：斗南。某男：│
  │    │        │        │                │        │        │        │          │他那裡是一兩33000 │
  │    │        │        │                │        │        │        │          │，會不會太貴？陳女│
  │    │        │        │                │        │        │        │          │：還好，要看東西啦│
  │    │        │        │                │        │        │        │          │。某男：我要拿2000│
  │    │        │        │                │        │        │        │          │，有嗎？陳女：有。│
  │    │        │        │                │        │        │        │          │某男：我2分鐘後到 │
  │    │        │        │                │        │        │        │          │電信局等你。陳女：│
  │    │        │        │                │        │        │        │          │好。）（0000000000│
  │    │        │        │                │        │        │        │          │監聽錄音帶B面）   │
  ├──┼────┼────┼────────┼────┼────┼────┼─────┼─────────┤
  │ 11 │「進仔」│94年3月 │北港鎮三商百貨  │安非他命│同上    │2000元  │同上。「進│同上冊第37頁      │
  │    │        │31日    │                │        │        │        │仔」之行動│監聽內容：        │
  │    │        │        │                │        │        │        │電話為0921│（陳女：我快到北港│
  │    │        │        │                │        │        │        │700712號  │了。進仔：妳到了打│
  │    │        │        │                │        │        │        │          │給我。我要「two」 │
  │    │        │        │                │        │        │        │          │。陳女：好。陳女：│
  │    │        │        │                │        │        │        │          │到北港三商會合。進│
  │    │        │        │                │        │        │        │          │仔：我5分鐘後到。 │
  │    │        │        │                │        │        │        │          │陳女：好。陳女：到│
  │    │        │        │                │        │        │        │          │了沒？進仔：到了，│
  │    │        │        │                │        │        │        │          │妳開紅色的嗎？陳女│
  │    │        │        │                │        │        │        │          │：是。進仔：我在妳│
  │    │        │        │                │        │        │        │          │前面。）（00000000│
  │    │        │        │                │        │        │        │          │19監聽錄音帶B面） │
  ├──┼────┼────┼────────┼────┼────┼────┼─────┼─────────┤
  │12  │黃清河  │同上    │北港鎮後溝仔堤防│安非他命│同上    │3000元  │同上。黃清│同上              │
  │    │        │        │                │        │        │        │河之行動電│監聽內容：        │
  │    │        │        │                │        │        │        │話為091852│（陳女：阿安仔，要│
  │    │        │        │                │        │        │        │0583號    │多少？阿安：3千。 │
  │    │        │        │                │        │        │        │          │陳女：現金。阿安：│
  │    │        │        │                │        │        │        │          │嗯。陳女：在哪？阿│
  │    │        │        │                │        │        │        │          │安：後溝仔廟邊。我│
  │    │        │        │                │        │        │        │          │到「布岸」打給你，│
  │    │        │        │                │        │        │        │          │你來拿。阿安：好。│
  │    │        │        │                │        │        │        │          │）（0000000000監聽│
  │    │        │        │                │        │        │        │          │錄音帶B面）       │
  ├──┼────┼────┼────────┼────┼────┼────┼─────┼─────────┤
  │13  │「阿姚」│94年4月1│斗六市○○路媽祖│安非他命│同上    │4000元  │同上。某女│同上冊第38頁      │
  │    │        │日      │廟              │        │        │        │之行動電話│監聽內容：        │
  │    │        │        │                │        │        │        │為00000000│（某女：現在有嗎？│
  │    │        │        │                │        │        │        │79號      │陳女：有啦！很貴呢│
  │    │        │        │                │        │        │        │          │？要4千！東西很好 │
  │    │        │        │                │        │        │        │          │。某女：我問一下，│
  │    │        │        │                │        │        │        │          │這別人要的。（某女│
  │    │        │        │                │        │        │        │          │換人接）某女：阿如│
  │    │        │        │                │        │        │        │          │，現怎樣？陳女：4 │
  │    │        │        │                │        │        │        │          │千。某女：那麼貴。│
  │    │        │        │                │        │        │        │          │現在「A叫」身上要 │
  │    │        │        │                │        │        │        │          │留一些借人，妳先讓│
  │    │        │        │                │        │        │        │          │我欠。陳女：那先拿│
  │    │        │        │                │        │        │        │          │2千現金，欠2千。某│
  │    │        │        │                │        │        │        │          │女：好啦！妳拿來媽│
  │    │        │        │                │        │        │        │          │祖廟，中華路這。陳│
  │    │        │        │                │        │        │        │          │女：好。）（091387│
  │    │        │        │                │        │        │        │          │3019監聽錄音帶B面 │
  │    │        │        │                │        │        │        │          │）                │
  ├──┼────┼────┼────────┼────┼────┼────┼─────┼─────────┤
  │14  │「空丁」│94年4月4│斗南電信局      │安非他命│同上    │500元   │同上。「空│同上冊第41頁      │
  │    │        │日      │                │        │        │        │丁」之行動│監聽內容：        │
  │    │        │        │                │        │        │        │電話為0982│（空丁：在哪？陳女│
  │    │        │        │                │        │        │        │522891    │：準備去虎尾。空丁│
  │    │        │        │                │        │        │        │          │：我在新竹坐車，到│
  │    │        │        │                │        │        │        │          │斗南再打給妳，妳幫│
  │    │        │        │                │        │        │        │          │我準備「筆」（針筒│
  │    │        │        │                │        │        │        │          │）。陳女：現在到哪│
  │    │        │        │                │        │        │        │          │準備「筆」，你要多│
  │    │        │        │                │        │        │        │          │少。空丁：我用不大│
  │    │        │        │                │        │        │        │          │，5百就好。）（091│
  │    │        │        │                │        │        │        │          │0000000監聽錄音帶 │
  │    │        │        │                │        │        │        │          │B面）             │
  ├──┼────┼────┼────────┼────┼────┼────┼─────┼─────────┤
  │15  │「阿志」│94年4月5│溪口和平橋      │安非他命│同上    │1500元  │同上。「阿│同上冊第45頁      │
  │    │        │日      │                │        │        │        │志」使用的│監聽內容：        │
  │    │        │        │                │        │        │        │電話為052 │（阿志：在哪見面？│
  │    │        │        │                │        │        │        │693416號  │陳女；溪口和平橋。│
  │    │        │        │                │        │        │        │          │阿志：好，「1千5」│
  │    │        │        │                │        │        │        │          │。陳女：好。）（09│
  │    │        │        │                │        │        │        │          │00000000監聽錄音帶│
  │    │        │        │                │        │        │        │          │B面）             │
  ├──┼────┼────┼────────┼────┼────┼────┼─────┼─────────┤
  │16  │張瑞東  │94年4月6│大埤鄉某處      │安非他命│同上    │2000元  │同上。某男│同上冊第46頁      │
  │    │        │日      │                │        │        │        │之行動電話│監聽內容：        │
  │    │        │        │                │        │        │        │為00000000│（某男：我開大埤了│
  │    │        │        │                │        │        │        │19號      │。陳女：你要什麼，│
  │    │        │        │                │        │        │        │          │我先準備好。某男：│
  │    │        │        │                │        │        │        │          │「硬的」2千。）（ │
  │    │        │        │                │        │        │        │          │0000000000監聽錄音│
  │    │        │        │                │        │        │        │          │帶B面）           │
  ├──┼────┼────┼────────┼────┼────┼────┼─────┼─────────┤
  │17  │「阿琴」│94年4月7│乙○○斗南租屋處│海洛因  │同上    │500元   │同上。「阿│同上冊第48頁      │
  │    │        │日      │                │        │        │        │琴」的行動│監聽內容：        │
  │    │        │        │                │        │        │        │電話為0913│（阿琴：你還在「國│
  │    │        │        │                │        │        │        │613038號  │成」那嗎？陳女：有│
  │    │        │        │                │        │        │        │          │阿。阿琴：有人要「│
  │    │        │        │                │        │        │        │          │軟的」5百。）（091│
  │    │        │        │                │        │        │        │          │0000000監聽錄音帶B│
  │    │        │        │                │        │        │        │          │面）              │
  ├──┼────┼────┼────────┼────┼────┼────┼─────┼─────────┤
  │18  │「小雯」│同上    │同上            │海洛因  │同上    │1000元  │同上。「小│同上              │
  │    │        │        │                │        │        │        │雯」的行動│監聽內容：        │
  │    │        │        │                │        │        │        │電話為0923│（小雯：在哪？陳女│
  │    │        │        │                │        │        │        │026079號  │：斗南。小雯：過來│
  │    │        │        │                │        │        │        │          │我家「一張」。陳女│
  │    │        │        │                │        │        │        │          │：好，晚一點。）（│
  │    │        │        │                │        │        │        │          │0000000000監聽錄音│
  │    │        │        │                │        │        │        │          │帶B面）           │
  ├──┼────┼────┼────────┼────┼────┼────┼─────┼─────────┤
  │19  │某男    │94年4月8│北港鎮某處      │安非他命│一錢    │7000元  │同上。某男│同上冊第50頁      │
  │    │        │日      │                │        │        │        │之行動電話│監聽內容：        │
  │    │        │        │                │        │        │        │為00000000│（某男：一錢多少？│
  │    │        │        │                │        │        │        │49號      │陳女：7千。某男： │
  │    │        │        │                │        │        │        │          │等一下，我先現金幾│
  │    │        │        │                │        │        │        │          │千塊給你，沒關係吧│
  │    │        │        │                │        │        │        │          │！陳女：嗯。）（09│
  │    │        │        │                │        │        │        │          │00000000監聽錄音帶│
  │    │        │        │                │        │        │        │          │B面）             │
  ├──┼────┼────┼────────┼────┼────┼────┼─────┼─────────┤
  │20  │某女    │同上    │虎尾鎮黃昏市場旁│海洛因  │不詳    │500元。 │同上。某女│同上冊第51頁      │
  │    │        │        │7-11便利店      │        │        │        │之行動電話│監聽內容：        │
  │    │        │        │                │        │        │        │為00000000│（陳女：妳出來，有│
  │    │        │        │                │        │        │        │90號      │一穿白色衣服的人。│
  │    │        │        │                │        │        │        │          │某女：我順便要拿5 │
  │    │        │        │                │        │        │        │          │百。陳女：喔！）（│
  │    │        │        │                │        │        │        │          │0000000000監聽錄音│
  │    │        │        │                │        │        │        │          │帶B面）           │
  ├──┼────┼────┼────────┼────┼────┼────┼─────┼─────────┤
  │21  │「長腳仔│94年4月 │溪口和平橋      │海洛因  │同上    │1000元  │同上。「長│同上冊第55頁      │
  │    │」      │16 日   │                │        │        │        │腳仔」之行│監聽內容：        │
  │    │        │        │                │        │        │        │動電話為05│（長腳仔：還沒過來│
  │    │        │        │                │        │        │        │0000000號 │。陳女：我等一下叫│
  │    │        │        │                │        │        │        │          │人拿過去，你要多少│
  │    │        │        │                │        │        │        │          │。長腳仔：一啦！陳│
  │    │        │        │                │        │        │        │          │女：要現金喔！不然│
  │    │        │        │                │        │        │        │          │他不給你「東西」。│
  │    │        │        │                │        │        │        │          │長腳仔：我知啦，要│
  │    │        │        │                │        │        │        │          │在哪裡拿？陳女：我│
  │    │        │        │                │        │        │        │          │約他在你那邊「布岸│
  │    │        │        │                │        │        │        │          │邊」。長腳仔：他知│
  │    │        │        │                │        │        │        │          │道位置嗎？陳女：他│
  │    │        │        │                │        │        │        │          │知道啦！在溪口橋好│
  │    │        │        │                │        │        │        │          │了。長腳仔：好啦。│
  │    │        │        │                │        │        │        │          │）（0000000000監聽│
  │    │        │        │                │        │        │        │          │錄音帶B面）       │
  ├──┼────┼────┼────────┼────┼────┼────┼─────┼─────────┤
  │22  │某男    │94年4月 │甲○○斗六租屋處│海洛因  │同上    │1000元。│同上。某男│同上冊第56號      │
  │    │        │19 日   │                │        │        │        │之行動電話│監聽內容：        │
  │    │        │        │                │        │        │        │為00000000│（某男：姊仔，我和│
  │    │        │        │                │        │        │        │32號      │我女友吵架，我跑出│
  │    │        │        │                │        │        │        │          │來，皮包均未帶，我│
  │    │        │        │                │        │        │        │          │臨時向別人借1千元 │
  │    │        │        │                │        │        │        │          │，先向你拿1千，你 │
  │    │        │        │                │        │        │        │          │在哪裡？陳女：斗六│
  │    │        │        │                │        │        │        │          │。某男：那我現在過│
  │    │        │        │                │        │        │        │          │去斗六。）（091387│
  │    │        │        │                │        │        │        │          │3019監聽錄音帶B面 │
  │    │        │        │                │        │        │        │          │）                │
  ├──┼────┼────┼────────┼────┼────┼────┼─────┼─────────┤
  │23  │小薇    │94年3月 │乙○○斗南租屋處│海洛因  │同上    │以一般價│同上。小薇│94偵2073卷第11頁  │
  │    │        │19日    │                │        │        │額推算  │的行動電話│監聽內容：        │
  │    │        │        │                │        │        │500元   │0000000000│（小薇：我"小薇"，│
  │    │        │        │                │        │        │        │號        │要向你"軟的"；陳女│
  │    │        │        │                │        │        │        │          │：嗯！；小薇：我上│
  │    │        │        │                │        │        │        │          │去喔！）          │
  └──┴────┴────┴────────┴────┴────┴────┴─────┴─────────┘
  附表二
┌──┬──────┬───┬───────┬───┬──────────┐
│編號│  物品名稱  │數  量│查  獲  地  點│所有人│備                註│
├──┼──────┼───┼───────┼───┼──────────┤
│１  │海洛因      │8小包 │乙○○身上背包│乙○○│編號１、２部分經送驗│
├──┼──────┼───┼───────┼───┤，淨重4.13公克，包裝│
│２  │海洛因      │3小包 │雲林縣斗六市雲│乙○○│重3.22公克，純質淨重│
│    │            │      │林路2段211號4 │      │1.86公克（法務部調查│
│    │            │      │樓之3租屋處   │      │局94年8月31日調科壹 │
│    │            │      │              │      │字第160000000號鑑定 │
│    │            │      │              │      │通知書）            │
├──┼──────┼───┼───────┼───┼──────────┤
│３  │安非他命    │3小包 │乙○○身上背包│乙○○│編號３、４部分經送驗│
├──┼──────┼───┼───────┼───┤，淨重18.9535公克， │
│４  │安非他命    │8小包 │同上租屋處    │乙○○│取樣0.0275公克用罄，│
│    │            │      │              │      │餘18.9260公克（憲兵 │
│    │            │      │              │      │司令部刑事鑑識中心95│
│    │            │      │              │      │年1月4日95安鑑字第00│
│    │            │      │              │      │021號鑑驗通書）     │
├──┼──────┼───┼───────┼───┼──────────┤
│５  │海洛因      │1包   │同上租屋處空地│甲○○│編號５、６部分經送驗│
│    │            │      │防火巷之塑膠袋│      │，淨重25.19公克，空 │
│    │            │      │內            │      │包裝重9.70公克，純質│
├──┼──────┼───┼───────┼───┤淨重8.32公克（法務部│
│６  │海洛因      │29包  │同上防火巷之黑│甲○○│調查局94年9月7日調科│
│    │            │      │色小皮包內    │      │壹字第160000000號鑑 │
│    │            │      │              │      │通知書）            │
├──┼──────┼───┼───────┼───┼──────────┤
│７  │安非他命    │1包   │同上編號５之塑│甲○○│編號７、８部分經送驗│
│    │            │      │膠袋內        │      │，淨重5.2565公克取樣│
├──┼──────┼───┼───────┼───┤0.0523公克用罄，餘5.│
│８  │安非他命    │7包   │同上編號６之黑│甲○○│2042公克（憲兵司令部│
│    │            │      │色小皮包內    │      │刑事鑑識中心95年1月4│
│    │            │      │              │      │日95安鑑字第00021號 │
│    │            │      │              │      │鑑驗通知書）        │
├──┼──────┼───┼───────┼───┼──────────┤
│９  │夾鏈袋      │1只   │同上編號６之黑│甲○○│經送驗，含極微量海洛│
│    │            │      │色小皮包內    │      │因成分，淨重18.50公 │
│    │            │      │              │      │克，空包裝重1.68公克│
│    │            │      │              │      │，因含量極微，未能測│
│    │            │      │              │      │出純度值（法務部調查│
│    │            │      │              │      │局94年9月7日調科壹字│
│    │            │      │              │      │第000000000號鑑定通 │
│    │            │      │              │      │書）                │
├──┼──────┼───┼───────┼───┼──────────┤
│１０  │編號１、２外│11只  │同編號１、２  │乙○○│經送驗，空包裝重3.22│
│    │包裝        │      │              │      │公克（法務部調查局94│
│    │            │      │              │      │年9月7日調科壹字第16│
│    │            │      │              │      │0000000號鑑定通知書 │
│    │            │      │              │      │）                  │
├──┼──────┼───┼───────┼───┼──────────┤
│  │編號５、６外│30只  │同編號５、６  │甲○○│經送驗，空包裝重9.70│
│    │包裝        │      │              │      │公克（法務部調查局94│
│    │            │      │              │      │年9月7日調科壹字第16│
│    │            │      │              │      │0000000號鑑定通知書 │
│    │            │      │              │      │）                  │
├──┼──────┼───┼───────┼───┼──────────┤
│  │編號３、４、│19只  │同編號３、４、│同編號│內裝經送驗編號３、４│
│    │７、８外包裝│      │７、８        │３、４│、７、８之安非他命（│
│    │袋          │      │              │、７、│憲兵司令部刑事鑑識中│
│    │            │      │              │８    │心95年1月4日95安鑑字│
│    │            │      │              │      │第00021號鑑驗通知書 │
│    │            │      │              │      │）                  │
└──┴──────┴───┴───────┴───┴──────────┘
附表三
┌──┬──────┬───┬───────┬───┬──────────┐
│編號│  物品名稱  │數  量│查  獲  地  點│所有人│備                註│
├──┼──────┼───┼───────┼───┼──────────┤
│１  │大麻        │1包   │乙○○身上背包│乙○○│編號１、２部分經送驗│
├──┼──────┼───┼───────┼───┤，淨重2.50公克，空包│
│２  │大麻        │1包   │雲林縣斗六市雲│甲○○│裝重2.81公克（法務部│
│    │            │      │林路2段211號4 │      │調查局94年8月31日調 │
│    │            │      │樓之3租屋處空 │      │壹字第160002747號鑑 │
│    │            │      │防火巷之黑色小│      │通知書）            │
│    │            │      │皮包內        │      │                    │
├──┼──────┼───┼───────┼───┼──────────┤
│３  │千元偽鈔    │2張   │乙○○身上背包│乙○○│                    │
├──┼──────┼───┼───────┼───┼──────────┤
│４  │海洛因殘渣袋│17個  │乙○○身上背包│乙○○│                    │
├──┼──────┼───┼───────┼───┼──────────┤
│５  │安非他命吸食│1組   │乙○○所有X7-1│乙○○│                    │
│    │器          │      │331號車車上   │      │                    │
├──┼──────┼───┼───────┼───┼──────────┤
│６  │海洛因殘渣袋│30個  │雲林縣斗六市雲│乙○○│                    │
│    │            │      │林路2段211號4 │      │                    │
│    │            │      │樓之3租屋處   │      │                    │
├──┼──────┼───┼───────┼───┼──────────┤
│７  │安非他命殘渣│2個   │同上租屋處    │乙○○│                    │
│    │袋          │      │              │      │                    │
├──┼──────┼───┼───────┼───┼──────────┤
│８  │研磨機      │1台   │同上租屋處    │乙○○│                    │
├──┼──────┼───┼───────┼───┼──────────┤
│９  │筆記本      │3本   │同上租屋處    │乙○○│                    │
├──┼──────┼───┼───────┼───┼──────────┤
│１０  │玻璃球      │6個   │同上租屋處空地│甲○○│                    │
│    │            │      │防火巷之塑膠袋│      │                    │
│    │            │      │內            │      │                    │
├──┼──────┼───┼───────┼───┼──────────┤
│  │針筒        │11支  │同上租屋處空地│甲○○│                    │
│    │            │      │防火巷之塑膠袋│      │                    │
│    │            │      │內            │      │                    │
├──┼──────┼───┼───────┼───┼──────────┤
│  │注射針筒    │1支   │同上防火巷之黑│甲○○│                    │
│    │            │      │色小皮包內    │      │                    │
├──┼──────┼───┼───────┼───┼──────────┤
│  │玻璃球      │1個   │同上防火巷之黑│甲○○│                    │
│    │            │      │色小皮包內    │      │                    │
├──┼──────┼───┼───────┼───┼──────────┤
│  │手機        │3支   │同上防火巷之黑│乙○○│廠牌型號為MOTOROLA V│
│    │            │      │色小皮包內    │      │66、HITACHI、PALMAX │
│    │            │      │              │      │各1支，含所插用門號0│
│    │            │      │              │      │900000000、000000000│
│    │            │      │              │      │0、0000000000）     │
├──┼──────┼───┼───────┼───┼──────────┤
│  │筆記本      │1本   │同上防火巷之黑│甲○○│封面為NOTEBOOK      │
│    │            │      │色小皮包內    │      │                    │
├──┼──────┼───┼───────┼───┼──────────┤
│  │筆記本      │2本   │同上防火巷之黑│甲○○│                    │
│    │            │      │色小皮包內    │      │                    │
├──┼──────┼───┼───────┼───┼──────────┤
│  │手機        │6支   │同上防火巷之黑│甲○○│                    │
│    │            │      │色小皮包內    │      │                    │
├──┼──────┼───┼───────┼───┼──────────┤
│  │夾鏈袋      │2只   │同上防火巷之黑│甲○○│內容物經送驗，未發現│
│    │            │      │色小皮包內    │      │法定毒品成分，淨重4.│
│    │            │      │              │      │33公克，空包裝重2.39│
│    │            │      │              │      │公克（法務部調查局94│
│    │            │      │              │      │年9月7日調科壹字第16│
│    │            │      │              │      │0000000號鑑定通知書 │
│    │            │      │              │      │）                  │
└──┴──────┴───┴───────┴───┴──────────┘
附表四：不另為無罪諭知部分
┌──┬────┬────┬────────┬────┬────┬────┬─────┬─────────┐
│編號│販賣對象│販賣時間│販賣地點        │販賣毒品│毒品數量│販賣金額│交易方式  │附註（勘驗監聽內容│
│    │        │        │                │        │        │        │          │之結果）          │
├──┼────┼────┼────────┼────┼────┼────┼─────┼─────────┤
│ 1  │張瑞東  │94年3月9│乙○○斗南租屋等│安非他命│不詳    │3500元  │同上。張瑞│94偵2074號卷通信監│
│    │        │日      │處              │        │        │        │東之行電話│察譯文冊（即編號第│
│    │        │        │                │        │        │        │為00000000│9冊）第6頁        │
│    │        │        │                │        │        │        │43號      │無錄音內容可比對  │
│    │        ├────┼────────┼────┼────┼────┼─────┼─────────┤
│    │        │94年4月1│同上            │海洛因  │同上    │3000元  │同上      │94偵2074號卷通信監│
│    │        │日      │                │        │        │        │          │察譯文冊（即編號第│
│    │        │        │                │        │        │        │          │9冊）第15頁。無錄 │
│    │        │        │                │        │        │        │          │音內容可比對      │
├──┼────┼────┼────────┼────┼────┼────┼─────┼─────────┤
│ 2  │某女    │94年3月 │同上            │海洛因  │同上    │500元   │同上。某女│同上冊第9頁       │
│    │        │18日    │                │        │        │        │的電話為09│監聽內容：        │
│    │        │        │                │        │        │        │00000000號│（此部分錄音收訊不│
│    │        │        │                │        │        │        │          │良，無法辨別）（09│
│    │        │        │                │        │        │        │          │00000000監聽錄音帶│
│    │        │        │                │        │        │        │          │A面）             │
├──┼────┼────┼────────┼────┼────┼────┼─────┼─────────┤
│ 3  │某男    │94年3月1│乙○○斗南租屋處│安非他命│同上    │1000元  │由某男以09│94偵2074號卷通信監│
│    │        │日      │                │        │        │        │2493號  行│察譯文冊（即編號第│
│    │        │        │                │        │        │        │動電話撥打│9冊）第2頁        │
│    │        │        │                │        │        │        │乙○○所持│無錄音內容可比對  │
│    │        │        │                │        │        │        │有之092284│                  │
│    │        │        │                │        │        │        │動電話，聯│                  │
│    │        │        │                │        │        │        │繫購買之毒│                  │
│    │        │        │                │        │        │        │品、金額、│                  │
│    │        │        │                │        │        │        │交易地點後│                  │
│    │        │        │                │        │        │        │，由「某男│                  │
│    │        │        │                │        │        │        │將1000元交│                  │
│    │        │        │                │        │        │        │付給乙○○│                  │
│    │        │        │                │        │        │        │，乙○○則│                  │
│    │        │        │                │        │        │        │將毒品交付│                  │
│    │        │        │                │        │        │        │給某男。  │                  │
├──┼────┼────┼────────┼────┼────┼────┼─────┼─────────┤
│ 4  │某女    │94年3月2│同上            │海洛因  │同上    │3000元  │同上。某女│同上冊第3頁       │
│    │        │日      │                │        │        │        │之行動電話│無錄音內容可比對  │
│    │        │        │                │        │        │        │為00000000│                  │
│    │        │        │                │        │        │        │79號      │                  │
├──┼────┼────┼────────┼────┼────┼────┼─────┼─────────┤
│ 5  │「阿文」│同上    │同上            │海洛因  │一錢    │7000元  │同上。阿文│同上冊第3、4 頁   │
│    │        │        │                │        │        │        │之行動電話│無錄音內容可比對  │
│    │        │        │                │        │        │        │為00000000│                  │
│    │        │        │                │        │        │        │58號      │                  │
├──┼────┼────┼────────┼────┼────┼────┼─────┼─────────┤
│ 6  │黃清河  │94年3月3│北港鎮某處      │安非他命│不詳    │1000元  │同上。黃清│同上冊第6頁       │
│    │        │日      │                │        │        │        │河之行動電│無錄音內容可比對  │
│    │        │        │                │        │        │        │話為091852│                  │
│    │        │        │                │        │        │        │0583號    │                  │
├──┼────┼────┼────────┼────┼────┼────┼─────┼─────────┤
│ 7  │張瑞東  │94年3月 │斗南民德北路    │安非他命│不詳    │2000元  │同上。某男│同上冊第7頁       │
│    │        │17 日   │                │        │        │        │之行動電話│無錄音內容可比對  │
│    │        │        │                │        │        │        │為00000000│                  │
│    │        │        │                │        │        │        │79號      │                  │
├──┼────┼────┼────────┼────┼────┼────┼─────┼─────────┤
│ 8  │「兩光」│94年4月6│山櫻花旅館      │安非他命│不詳    │1000元  │同上。「兩│同上冊第15頁      │
│    │        │日      │                │        │        │        │光」的行動│無錄音內容可比對  │
│    │        │        │                │        │        │        │電話為0916│                  │
│    │        │        │                │        │        │        │187336號  │                  │
├──┼────┼────┼────────┼────┼────┼────┼─────┼─────────┤
│ 9  │「阿保」│94年4月 │大埤電信局      │安非他命│同上    │1500元  │同上。「阿│同上冊第15、16頁  │
│    │        │12 日   │                │        │        │        │保」的行動│無錄音內容可比對  │
│    │        │        │                │        │        │        │電話為0982│                  │
│    │        │        │                │        │        │        │929738號  │                  │
├──┼────┼────┼────────┼────┼────┼────┼─────┼─────────┤
│10  │「空丁」│94年4月 │山櫻花旅館      │安非他命│同上    │1000元。│同上。某男│同上冊第16頁      │
│    │        │14 日   │                │        │        │        │的行動電話│無錄音內容可比對  │
│    │        │        │                │        │        │        │為00000000│                  │
│    │        │        │                │        │        │        │01號      │                  │
├──┼────┼────┼────────┼────┼────┼────┼─────┼─────────┤
│11  │「阿琴」│94年4月 │虎尾郵局        │安非他命│同上    │1500元  │同上。某男│同上冊第17頁      │
│    │        │19 日   │                │        │        │        │的行動電話│無錄音內容可比對  │
│    │        │        │                │        │        │        │為00000000│                  │
│    │        │        │                │        │        │        │38號      │                  │
├──┼────┼────┼────────┼────┼────┼────┼─────┼─────────┤
│12  │某男    │94年4月 │北港元長路      │安非他命│同上    │500元   │同上。某男│同上              │
│    │        │23 日   │                │        │        │        │的行動電話│無錄音內容可比對  │
│    │        │        │                │        │        │        │為00000000│                  │
│    │        │        │                │        │        │        │94號      │                  │
├──┼────┼────┼────────┼────┼────┼────┼─────┼─────────┤
│13  │「阿琴」│94年4月 │斗南福懋加油站  │安非他命│同上    │3000元  │同上。某男│同上冊第19頁      │
│    │        │28 日   │                │        │        │        │的行動電話│無錄音內容可比對  │
├──┼────┼────┼────────┼────┼────┼────┼─────┼─────────┤
│14  │「阿寶」│94年5月7│斗南電信局      │海洛因  │同上    │500元   │同上。「阿│同上冊第20頁      │
│    │        │日      │                │        │        │        │寶」的行動│無錄音內容可比對  │
│    │        │        │                │        │        │        │電話為0916│                  │
│    │        │        │                │        │        │        │606699號  │                  │
└──┴────┴────┴────────┴────┴────┴────┴─────┴─────────┘


司法院資訊處製作；財團法人民間司法改革基金會備份。
